【裁判字號】    99,上易,481
【裁判日期】    990929
【裁判案由】    詐欺
【裁判全文】
臺灣高等法院高雄分院刑事判決         99年度上易字第481號
上  訴  人
即  被  告  ｐ○○
選任辯護人  陳裕文律師
            侯勝昌律師
            楊靖儀律師
上  訴  人
即  被  告  Ｔ○○
選任辯護人  彭大勇律師
上  訴  人
即  被  告  Ａ○○
上  訴  人
即  被  告  Ｏ○○
上  訴  人
即  被  告  未○○
上  訴  人
即  被  告  Ｃ○○
上列上訴人因詐欺案件，不服臺灣高雄地方法院98年度易字第84
9 號中華民國99年2 月26日第一審判決（起訴案號：臺灣高雄地
方法院檢察署98年度偵字第12028 、16193 、17971 及14102 號
），提起上訴，本院判決如下：
     主  文
原判決關於Ａ○○、Ｏ○○、未○○、Ｃ○○所犯如附表三編號
1 之詐欺取財罪（即起訴書附表編號2 部分），暨Ａ○○、Ｏ○
○、未○○之應執行刑部分，均撤銷。
Ａ○○、Ｏ○○、未○○、Ｃ○○就被訴如附表三編號1 （即起
訴書附表編號2 部分）之詐欺取財部分，均無罪。
其他上訴均駁回（即被告ｐ○○、Ｔ○○之全部上訴；被告Ａ○
○、Ｏ○○、未○○之其他部分上訴）。
Ａ○○上開駁回上訴部分所處之刑（即如附表二編號5 至16及附
表三編號2 所示），應執行有期徒刑貳年陸月；扣案如附表五編
號6 至11、15、22至24、12至14、16至21所示之物，均沒收之。
     事  實
一、ｐ○○意圖為自己不法之所有，自民國（下同）97年9 月間
    起至98年4 月15日為警查獲時止，加入真實姓名年籍不詳、
    綽號『毛毛』之成年人等人組成之詐欺集團，擔任提領款項
    之工作（即俗稱之車手），而與該詐騙集團所屬成員真實姓
    名年籍不詳之綽號『毛毛』之成年人、「阿得」之成年人、
    「小楊」之成年女子及黃重嘉（經檢察官另案通緝中）等人
    共同基於詐欺取財之犯意聯絡，由綽號『毛毛』任該詐欺集
    團之首腦，負責統籌詐欺事務之分配，先在「自由時報」、
    「蘋果日報」及「小兵立大功」等報紙刊登貸款廣告，並在
    廣告上登載收購之行動電話門號，供欲辦理貸款之人來電聯
    繫洽詢，並指示該集團之成員綽號「阿得」、「小楊」及黃
    重嘉等人，於接獲欲辦理貸款之人來電詢問時，佯稱渠等係
    辦理貸款之銀行行員、代書等人員，可代為辦理貸款，惟須
    事先支付費用等不實事項，以此方式誘騙附表一所示之被害
    人甲○○等31人，於附表一所示之時間，匯款如附表一所示
    之金額至綽號『毛毛』收購之人頭帳戶（詳如附表一所示）
    ，再由綽號『毛毛』聯絡擔任車手之ｐ○○，持提款卡至各
    金融機構提款機提領匯款，藉此詐欺牟利。嗣經臺灣高雄地
    方法院檢察署檢察官指揮搜索，始悉上情，並於98年4 月15
    日在ｐ○○位於高雄縣鳳山市○○路○ 段178 號3 樓之住處
    ，扣得其所有如附表五編號1 至5 所示之物。
二、ｐ○○於加入上開綽號『毛毛』所組詐欺集團擔任車手之工
    作後，見該詐欺集團獲利甚豐，竟意圖自己不法之所有，除
    同時擔任綽號「毛毛」所屬詐欺集團之車手外，自98年2 月
    中旬起至同年4 月15日止，自立門戶另組詐欺集團，先後邀
    集其前妻黃梓鈴、陳昭憲（上開二人，業經原審判決確定）
    、Ｔ○○、Ａ○○及綽號「小楊」之成年女子等人加入。其
    中黃梓鈴自98年3 月27日至同月30日止；Ｔ○○自98年2 月
    21日後之某日起至同年4 月15日止；Ａ○○自98年2 月底起
    至同年3 月20日止；陳昭憲則自98年4 月初起至同年4 月15
    日止。渠等各於上開期間內，分別基於共同詐欺取財之犯意
    聯絡，由ｐ○○任該詐欺集團之首腦，負責統籌詐欺事務之
    分配，先在「自由時報」、「蘋果日報」及「小兵立大功」
    等報紙刊登銀行融資借貸廣告，並在廣告上登載收購之行動
    電話門號，供欲辦理貸款之人來電聯繫洽詢，並指示該集團
    之成員黃梓鈴、Ｔ○○及綽號「小楊」等人，於接獲欲辦理
    貸款之人來電詢問時，由ｐ○○自稱「代書助理」；黃梓鈴
    自稱「吳襄理」、「丁小姐」；Ｔ○○自稱「楊小姐」等名
    義，分別佯稱渠等係承辦貸款之代書、銀行行員或代書助理
    等人員，可協助代為辦理貸款事宜，惟須事先支付申辦債權
    憑證費用、信用保險費用、代辦費用及代書費用等不實事項
    ，以此方式誘騙附表二所示之辰○○等25人，分別於附表二
    所示之時間，匯款如附表二所示之金額至ｐ○○收購之人頭
    帳戶，再由ｐ○○聯絡擔任車手之Ａ○○及陳昭憲等人，先
    後持提款卡至各地金融機構提領款項，藉此詐欺牟利（黃梓
    鈴、Ｔ○○、Ａ○○、陳昭憲參與犯罪時間、被害人詐騙金
    額、方式，各分別如附表二所示）。嗣經臺灣高雄地方法院
    檢察署檢察官指揮搜索，始悉上情，並在ｐ○○位於高雄縣
    鳳山市○○路○ 段178 號3 樓之住處，分別扣得ｐ○○所有
    如附表五編號6 至9 所示之物、Ｔ○○所有如附表五編號10
    、11所示之物；在Ａ○○位於高雄市左營區○○○路712 巷
    21號之住處，扣得Ａ○○所有如附表五編號15所示之物；在
    陳昭憲位於高雄市苓雅區○○○路9 巷53號之住處，扣得陳
    昭憲所有如附表五編號22至24所示之物。
三、Ａ○○於加入ｐ○○所組上開詐欺集團擔任車手之工作後，
    見該等詐欺集團獲利甚鉅，竟意圖自己不法之所有，自98年
    3 月13日起至同年4 月15日止，自立門戶另組詐欺集團，先
    後邀集Ｏ○○、未○○、吳雅幼及陳昭憲（上開二人，業經
    原審判決確定）等人加入；Ｏ○○及未○○均自98年3 月13
    日起至同年4 月15日止，陳昭憲則自98年3 月底起至同年4
    月15日止，渠等於上開期間內，分別基於共同詐欺取財之犯
    意聯絡，由Ａ○○任該詐欺集團之首腦，負責統籌詐欺事務
    之分配，先在「自由時報」及「小兵立大功」等報紙刊登貸
    款廣告，並在廣告上登載收購之行動電話門號，供欲辦理貸
    款之人來電聯繫洽詢，並指示該集團之成員Ｏ○○、未○○
    及吳雅幼等人，於接獲欲辦理貸款之人來電詢問時，由Ａ○
    ○假冒代書、Ｏ○○假冒「陳小姐」或「王小姐」、未○○
    假冒「陳玉欣小姐」或「江專員」，分別佯稱渠等係承辦貸
    款之代書、銀行行員或專員等人員，可協助代為辦理貸款事
    宜，惟須事先支付申辦債權憑證費用、信用保險費用、代辦
    費用及代書費用等不實事項，以此方式誘騙附表三編號2 之
    宇○○，於附表三編號2 所示之時間，匯款如附表三編號2
    之金額至Ａ○○收購之人頭帳戶，再由Ａ○○電話聯絡擔任
    車手之陳昭憲等人，先後持提款卡至各地金融機構提領款項
    ，藉此詐欺牟利（Ａ○○、Ｏ○○、未○○、吳雅幼、陳昭
    憲參與之犯罪時間、詐騙被害人金額、方式，如附表三所示
    編號2 ）。嗣經臺灣高雄地方法院檢察署檢察官指揮搜索，
    於98年4 月15日在Ａ○○位於高雄市左營區○○○路712 巷
    21號之住處，分別扣得Ａ○○所有如附表五編號12至14、16
    、17所示之物及Ｏ○○所有如附表五編號18所示之物；在未
    ○○位於高雄市○○區○○路146 巷18號之住處，扣得未○
    ○所有如附表五編號19至21所示之物。
四、案經彰化縣政府警察局溪湖分局報告臺灣高雄地方法院檢察
    署檢察官起訴偵辦。
     理  由
壹、有罪部分：
一、證據能力部分：按被告以外之人於審判外之言詞或書面陳述
    ，除法律有規定者外，不得作為證據，惟經當事人於審判程
    序同意作為證據，法院審酌該言詞陳述或書面陳述作成時之
    情況，認為適當者，亦得為證據；當事人於法院調查證據時
    ，知有刑事訴訟法第159 條第1 項不得為證據之情形，而未
    於言詞辯論終結前聲明異議者，視為有前項之同意，同法第
    159 條第1 項及第159 條之5 分別定有明文。經查，本判決
    所引用據以認定犯罪事實存否之被告以外之人於審判外之言
    詞或書面陳述，經本院於準備程序中詢問當事人使其就證據
    能力之有無表示意見，均明示同意具有證據能力（見本院卷
    第155 頁）；嗣於審判期日，本院復依各該證據不同之性質
    ，分以提示或告以要旨等法定調查方法逐一調查，並使當事
    人表示意見，且亦查無法定證據取得禁止或證據使用禁止之
    情形，故認所引用各項證據資料，應有證據能力，均得作為
    證據。
二、訊據上訴人即被告ｐ○○、Ｔ○○、Ａ○○、Ｏ○○、未○
    ○等5 人，對於上開時間內曾分別利用報紙刊登假貸款廣告
    ，誘使他人打電話詢問貸款事宜，而分別佯稱代書接聽電話
    及擔任車手領出被害人款項情事坦承不諱；惟被告ｐ○○另
    辯稱：伊僅參與附表一編號18至25及附表二編號15、18、19
    、21等詐騙行為，其餘未參與等語；被告Ｔ○○則辯稱：僅
    參與附表二編號5 、7 、11、13、16等詐騙行為，其餘未參
    與云云；被告Ａ○○則辯稱：附表二編號10、11、12、13、
    14、17及附表三編號2 等詐騙行為，其餘未參與云云。
三、經查：
  (一)綽號『毛毛』所組之詐欺集團部分：
  1.上開事實欄一所示之事實，業據被告ｐ○○於原審審理中坦
    承：「我承認有幫毛毛領錢……」、「（你之前97年9 月份
    那個集團是誰組織？）『毛毛』」、「（那個集團有哪些人
    ？）應該有五個人，是我、毛毛、阿德、小楊、黃重嘉」、
    「我負責領錢，『阿德』在中部，『小楊』是在廈門那邊打
    電話，黃重嘉擔任的角色我不清楚」、「扣掉上次我說的編
    號45、30、40、48；陳昭憲的編號57、24、31、6 、23及Ａ
    ○○的編號9 、56、3 、27、64、15之外（以上係指被告ｐ
    ○○所組之詐欺集團詐害之被害人），其他是幫忙『毛毛』
    領的」等情不諱（見原審易卷卷三第7 頁、卷二第166 頁、
    卷三第215頁）。
  2.依警方自綽號『毛毛』所組之詐欺集團成員黃重嘉位於嘉義
    縣民雄鄉○○村○○路○ 段142 號之34住處查扣之筆記本內
    ，記載「Ｘ○○」、「Ｑ○○」、「Ｕ○○」及「Ｈ○○」
    等4 人之年籍資料、地址、金融機構帳戶及財力證明等內容
    ，有溪湖分局搜索扣押筆錄、扣押物品目錄表及筆記本1本
    在卷可稽（見警二卷第66-70 、83、85、89、91頁），核與
    證人Ｘ○○、Ｑ○○、Ｕ○○及Ｈ○○於警詢時均證稱：遭
    不詳之詐欺集團成員以可代為辦理貸款方式騙取款項等情相
    符（見警二卷第685 、421 、621 、369 頁），並有臺灣土
    地銀行古亭分行帳戶000000000000號交易明細表1 份、郵局
    帳戶00000000000000號客戶歷史交易清單1 份及謝瑞益之臺
    灣企銀帳戶00000000000 號存摺封面集內頁明細影本1 份在
    卷可佐（見警二卷第425 、626 頁），足認上開黃重嘉之筆
    記本所載內容均為綽號『毛毛』所組之詐欺集團成員詐騙所
    得之被害人相關資料，是附表一編號9 、27、30、31之Ｕ○
    ○、Ｈ○○、Ｑ○○及Ｘ○○等4 人應係遭綽號『毛毛』所
    組之詐欺集團成員詐害之被害人甚明。
  3.又被告ｐ○○自組之詐欺集團所使用詐騙附表二所示被害人
    之人頭帳戶，均係綽號『毛毛』所提供。被告ｐ○○除一方
    面持該人頭帳戶之提款卡為綽號『毛毛』之詐欺集團領款外
    ，同時亦持該人頭帳戶之提款卡以提領自己所組之詐欺集團
    成員騙得之款項，業據其於原審審理中供述明確（見原審易
    卷卷三第214 、215 頁）。準此，附表二所示被害人等匯款
    之人頭帳戶，除供被告ｐ○○為綽號『毛毛』之詐欺集團領
    款外，亦供自己所組之詐欺集團利用。換言之，匯款至上開
    人頭帳戶之被害人，扣除被告ｐ○○所組之詐欺集團成員所
    騙附表二之被害人等外，所餘應係屬於綽號『毛毛』之詐欺
    集團成員所騙取無誤。經彙整附表二所示被害人等匯款之人
    頭帳戶，總計有：午○○之板信商銀民族分行「帳號：0000
    0000000000號」帳戶、丙○○之郵局「帳號：0000000-0000
    000 號」帳戶、陳建男之郵局「帳號：0000000-000000 0號
    」帳戶、ａ○○之郵局「帳號：0000000-0000000 號」帳戶
    、宙○○之華南商銀淡水分行「帳號：000000000000號」帳
    戶、ｄ○○之合作金庫商銀豐原分行「帳號：000000000000
    0 號」帳戶、郭菀柔之合作金庫商銀三民分行「帳號：0000
    000000號」帳戶、張憲忠之郵局「帳號：0000000-0000000
    號」帳戶及亥○○之臺北富邦銀行新店分行帳號「00000000
    0000號」等9 個帳戶；再參照起訴書附表之被害人一覽表中
    ，匯款至該上開9 個人頭帳戶者，除上開附表二之被害人等
    外，尚包含：癸○○（午○○、丙○○之帳戶）、午○○（
    丙○○之帳戶）、Ｍ○○（午○○之帳戶）、Ｇ○○（ａ○
    ○之帳戶）及己○○（ａ○○之帳戶）等5 人亦有匯款至該
    等人頭帳戶之情，核與證人癸○○等人於警詢時亦證述同遭
    不詳之詐欺集團成員以可代為辦理貸款方式騙取款項等情相
    符（見警二卷第355- 358、303-305 、654 、459 、658 頁
    ），並有郵政國內匯款單、臺北富邦銀行存摺類存款存入存
    根影本各1 紙、中國信託商業銀行臺幣存提交易憑證影本2
    紙、國泰世華商業銀行存款存根影本2 紙、第一商業銀行存
    款存根聯影本3 紙、大眾銀行活期性存款存入憑條影本2 紙
    、華南商業銀行活期性存款憑條影本3 紙、板信商業銀行無
    摺存提收據3 張、郵政國內匯款執據2 紙、第一商業銀行
    00000000000 號帳戶存款明細分類單1 份、臺北富邦商業銀
    行000000000000號帳戶各類存款歷史對帳單1 份、國泰世華
    銀行000000000000號帳戶交易明細資料1 份、大眾商業銀行
    000000000000號帳戶交易明細表1 份、郵局帳戶0000000000
    0000號歷史交易清單1 份、郵局帳戶00000000000000號歷史
    交易清單1 份、員警工作紀錄簿1 紙、郵局帳戶0000000000
    0000號客戶歷史交易清單1 份、華南商業銀行帳號00000000
    0000號存摺封面及內頁明細1 份、臺北富邦銀行自動櫃員機
    交易明細表1 紙及郵局帳戶000000000 00000 號歷史交易清
    單1 在卷可佐（見警二卷第359-367 、247 、251 、227 、
    216 、539 、229 、185 、306-307 、460 、196 、230 頁
    ），堪認附表一編號3 、24、26、28、29之癸○○等5 人亦
    應為綽號『毛毛』之詐欺集團成員詐騙之被害人至為顯然。
  4.至於被害人癸○○等5 人匯款之人頭帳戶總計有：黃正雄之
    中國信託商銀「帳號：000000000000號」帳戶、陳松林之第
    一商銀安南分行「帳號：00000000000 號」帳戶、陳秀蘭之
    臺北富邦銀行三民分行「帳號：000000000000號」帳戶、張
    明忠上開國泰世華銀行逢甲分行「帳號：000000000000號」
    帳戶、Ｎ○○之大眾商銀中屏簡易型分行「帳號：00000000
    0000號」帳戶、黃政維之華南商銀桂林分行「帳號：000000
    000000號」帳戶、陳億峰之郵局「帳號：0000000-0000000
    號」帳戶及吳崇義之郵局「帳號：0000000-0000000 號」帳
    戶等8 個。而上開帳戶既均屬供綽號『毛毛』之詐欺集團使
    用之人頭帳戶，則如有遭以相同詐騙手法而匯款至上開人頭
    帳戶之人，應可認係為綽號『毛毛』之詐欺集團成員所騙之
    被害人。再經參照起訴書附表之被害人一覽表，匯款至上開
    黃正雄等8 個帳戶尚包括有：Ｙ○○（黃正雄之帳戶）、庚
    ○○（陳秀蘭之帳戶）、甲○○、張明忠、黃建興、陳建良
    之帳戶、子○○（張明忠、吳崇義之帳戶）、Ｐ○○（張明
    忠之帳戶）、ｊ○○（Ｎ○○之帳戶）、Ｂ○○（黃政維之
    帳戶）、ｋ○○、Ｊ○○、Ｒ○○、卯○○、呂珈禛、酉○
    ○、辛○○（以上均為陳億峰之帳戶）、Ｚ○、Ｗ○○、Ｖ
    ○○、地○○、ｈ○○、ｍ○○及ｂ○○（以上均為吳崇義
    之帳戶）等21人，核與證人Ｙ○○等21人於警詢時均證稱遭
    不詳之詐欺集團成員以可代為辦理貸款方式騙取款項等情相
    符（見警二卷第472-473 、551-552 、567-568 、695 、66
    1-662 、379 、604-605 、631 、462 、409 、680 、673
    、399 、296-297 、608-609 、590-591 、543 、584-585
    、545-546 、629 、690 頁），並有彰化銀行帳戶00000000
    000000號存摺內頁明細1 份、合作金庫銀行帳戶0000000000
    000 號存摺封面內頁明細1 份、中國信託銀行自動櫃員機交
    易明細表6 紙、郵政國內匯款執據6 紙、郵政國內匯款單7
    紙、國泰世華銀000000000000號帳戶交易明細資料1 份、郵
    局帳戶00000000000000號客戶歷史交易清單1 份、國泰世華
    銀行存款存根1 紙、華南商業銀行匯款回條聯1 紙、郵政自
    動櫃員機交易明細表6 紙、郵局帳戶00000000000000號歷史
    交易清單1 份及合作金庫銀行自動櫃員機交易明細表1 紙在
    卷可佐（見警二卷第475 、554-555 、569-570 、696-697
    、700 、184 、663 、380 、606 、632-635 、207 、403
    、681-683 、674-675 、401 、298-299 、611- 612、593
    、544 、589 、547-548 、630 頁），復衡以渠等遭受詐騙
    匯款之時間，與被告ｐ○○於原審審理中所稱：係自97年10
    月間起加入綽號『毛毛』之詐欺集團乙節大致相符（見原審
    易卷卷一第87頁），堪認附表一編號1 、2 、4 至8 、10至
    13、15至23、25之甲○○等21人亦係綽號『毛毛』之詐欺集
    團成員詐騙之被害人甚明。
  5.再者，又上開被害人ｊ○○係撥打詐騙集團成員所留之行動
    電話門號「0000-000000 」聯絡，業據證人ｊ○○於警詢時
    證述明確（見警二卷第379 頁）；而該號碼與被害人天○○
    於警詢證述撥打詐騙電話號碼「0000-000000 」均屬相同（
    見警二卷第383 頁），顯見附表一編號14之天○○亦係綽號
    『毛毛』所組之詐欺集團詐騙無疑。
  6.綜上，被告ｐ○○參加綽號『毛毛』所組之詐欺集團詐騙附
    表一之被害人甲○○等31人之事證明確，其共同詐欺取財之
    犯行堪以認定，自應依法論科。
  (二)被告ｐ○○所組之詐欺集團部分：
  1.上開事實欄二所示之事實，業據被告ｐ○○於原審審理中供
    承：「（檢察官起訴你於97年9 月和毛毛等人組貸款詐騙被
    害人的集團，後來你於98年2 月和Ｔ○○等人另組詐騙集團
    ，98年3 月後Ａ○○等人另外自組一團詐騙集團，請問你在
    98年2 月自組的有哪些人？）有我、Ｔ○○負責接電話、Ａ
    ○○是車手、小楊（女子）接聽電話；陳昭憲是3 月底或4
    月初加入負責領錢；Ｃ○○並未參加我組的集團。我是接聽
    電話及負責自稱為代書……我的集團是在98年2 月10日開始
    到4 月中旬被抓到」等語（見原審易卷卷二第165 頁）；而
    被告Ｔ○○於原審審理中供承：「我承認有加入ｐ○○組織
    的集團」、「98年1 月份我在搬家，2 月7 日我爸爸褥瘡，
    安養院在急診，我去照顧他，2 月7 日照顧到21號，所以我
    就沒有去接電話」等語（見原審易卷卷三第7 頁、卷二第55
    頁）；被告Ａ○○於原審審理中供承：「我承認從2 月份加
    入ｐ○○的集團……」、「他（指被告ｐ○○）2 月底通知
    我，他叫我拿提款卡去幫他領錢……我是98年3 月20日就離
    開該集團」等語（見原審易卷卷三第7 頁、卷一第72頁）及
    同案被告陳昭憲於原審審理中供承：「我承認幫ｐ○○……
    領錢」、「（你隨他（指ｐ○○）領錢領多久？）我從98年
    4 月份到15號，就被警察抓了」等情不諱（見原審易卷卷三
    第7 頁、卷二第93頁）。又依被告ｐ○○於原審審理中供稱
    ：「（你自己組的集團，詐騙的被害人有哪些？）我記憶中
    有七、八個人，騙到的有四人，是起訴書附表內的編號30ｏ
    ○○、40Ｉ○○、45ｅ○○、48亥○○」（見原審易卷卷二
    第165 、166 頁）；而被告Ａ○○於原審審理中供稱：「（
    你參加ｐ○○98年2 月組的集團，你領了哪些被害人的錢？
    ）有起訴書編號3 申○○○，我是以ａ○○的帳戶領8 千元
    及以宙○○帳戶領1 萬5 千元部分；編號9 ｆ○○部分領86
    800 元、編號15丑○○部分領6000元；編號27Ｓ○○部分領
    56800 元；編號56Ｅ○○部分領6000元；編號64ｇ○○（筆
    錄誤繕為蔣家宏）部分5000元」等語（見原審易卷卷二第16
    8 頁）及被告陳昭憲於原審審理中供稱：「（你從4 月份加
    入ｐ○○集團，總共領哪些被害人的錢？）起訴書編號6 號
    ｎ○○、23號戌○○、24號ｌ○○、31號黃○○、57號Ｆ○
    ○」等語（見原審易卷卷二第168 頁），經核與證人即上開
    被害人ｏ○○等15人於警詢時均證稱：因遭詐欺集團成員以
    可代為辦理貸款為由，惟須支付相當費用，致渠等誤信其言
    而匯款至其指示之帳戶等節相符（見警二卷第484-485 、56
    0-561 、594-595 、613-615 、286-288 、341-343 、390
    、469 、667 、702 、308-310 、447 、452 、489-490 、
    670 頁），並有通訊監察譯文、記事本、被害人資料、詐騙
    之金融機構資料、行動電話門號、被害人資料卡、國泰世華
    商業銀行自動櫃員機交易明細表影本2 紙、通訊監察譯文1
    紙、合作金庫銀行存款憑條影本6 紙、合作金庫帳戶000000
    0000000 號交易明細表1 份、扣案之臺北富邦銀行金融卡1
    張、郵政國內匯款執據12紙、郵政跨行匯款申請書1 份、郵
    局帳戶00000000000000號歷史交易清單1 份、合作金庫帳戶
    000000000000號交易明細表1 份、華南商業銀行帳戶000000
    000000號交易明細表1 份、中國信託銀行自動櫃員機交易明
    細表2 紙、提款照片6 張、郵政國內匯款單3 紙、郵局帳戶
    00000000000000號歷史交易清單1 份、臺北富邦銀行存摺累
    存款存入存根4 紙及京城銀行匯款委託書1 紙及土地銀行匯
    款委託書1 紙在卷可佐（見警二卷第486 頁、警一卷第94頁
    、警二卷第564 、597 、191-193 頁、警一卷第464 頁、警
    二卷第292-295 、230 、191 、196 、344- 345、229-230
    、391 頁、警一卷第232 頁、警二卷第470- 471、668 、18
    1 、703 、314-315 、453-457 、49 3-496、671 頁），是
    被告ｐ○○所組之詐欺集團確有詐騙附表二編號10至15、17
    至25之丑○○等15人。
  2.又上開被害人申○○○及ｏ○○等2 人均係撥打詐騙集團成
    員所留之行動電話門號「0000-000000 」聯絡，業據證人申
    ○○○及ｏ○○於警詢時證稱明確（見警二卷第286-288 、
    484-485 頁），該號碼與被害人Ｋ○○於警詢證述撥打詐騙
    電話號碼「0000-000000 」均屬相同（見警二卷第459 頁）
    ，是附表二編號16之Ｋ○○亦應係遭被告ｐ○○所組之詐欺
    集團詐騙。
  3.另據警方在被告ｐ○○上址住處查獲之筆記本上，記載不詳
    之地址及行動電話門號「0000-000000 」、「0000-000000
    」及「0000-000000 」等3 線電話，有扣案之筆記紙1 張在
    卷可稽（見警一卷第25頁）。經訊據被告ｐ○○於警詢時供
    稱上開「0000-000000 」及「0000-000000 」2 線電話均係
    其用以詐騙被害人之電話等情（見警一卷第6 頁），且同案
    被告陳昭憲於警詢時亦供稱行動電話門號「0000 -000000」
    係被告ｐ○○交予伊供彼此聯絡之用等語（見警一卷第453-
    454 頁），參以此3 線電話與附表二編號4 、5 、7 至9 所
    示之被害人ａ○○、戊○○、Ｌ○○、ｄ○○、宙○○等5
    人撥打聯絡之詐欺集團成員所用之電話均屬相同，有證人即
    上開被害人ａ○○等5 人於警詢之證言在卷可佐（見警二卷
    第416 、638 、677 、393 、40頁），足見ａ○○等5 人亦
    係遭被告ｐ○○所組之詐欺集團詐害之被害人甚明。另該筆
    記上所載另一行動電話門號「0000-000000 」，雖據被告ｐ
    ○○於原審裡中供稱：伊已無印象其用途為何等語，然衡以
    該電話與前開2 線詐騙電話在該筆記本為同處併載，並以劃
    線與其他記載內容相區別，其性質及用途應與上開2 線電話
    相近而可歸類為其詐騙所用之聯絡電話之可能性極高，復核
    對Ｄ○○、辰○○及丙○○等3 人撥打聯絡之詐欺集團成員
    提供之電話，該「0000-000000 」亦在其中，有證人即上開
    被害人辰○○及丙○○於警詢之證詞及報紙影本1 紙在卷可
    憑（見警二卷第336 、352 頁、警一卷第499 頁），是該「
    0000-000000 」確係被告ｐ○○所組之詐欺集團使用之詐騙
    電話，從而附表二編號1 至3 所示之Ｄ○○等3 人亦應屬遭
    被告ｐ○○所組之詐欺集團詐騙之被害人。綜上，勾稽上開
    被告ｐ○○所組詐欺集團所使用之詐騙電話與被害人撥打聯
    絡詐欺集團成員之電話，該詐欺集團詐害之被害人尚包括附
    表二編號1 至5 、7 至9 之辰○○等8 人。
  4.再者，上開供被告ｐ○○詐騙之行動電話門號「0000-00000
    0 」於98年3 月17日9 時19分4 秒時，曾與證人乙○○使用
    之行動電話門號「0000-000000 」聯絡（見警二卷第317 頁
    筆錄之電話聯絡欄），有監聽譯文1 份在卷可稽（見警二卷
    第522 頁），其詳細對話如下：
            B （0000-000000 ）：王小姐嗎？
            A （0000-000000 ）：ㄟ我是王小姐沒錯，你要找
                                我們襄理嗎？
            B ：對對對。
            A ：這樣喔好，我叫我們襄理給你回電話好不好，
                他現在在忙。
            B ：好，謝謝！
      細譯上開監聽譯文內容，可知為證人乙○○與自稱為銀行
      行員之「王小姐」間之對話，惟證人乙○○於警詢時證述
      其自98年2 月27日起，遭不詳之詐欺集團成員假冒為銀行
      襄理、代書、專員及行員等名義，佯稱可代為辦理信用貸
      款，並要求支付保險費用、預繳貸款利息及手續費等為由
      ，誘使其陸續匯款至指示之帳戶乙節（見警二卷第317 至
      320 頁），足認證人乙○○係遭以辦理信用貸款為手法之
      詐欺集團所詐騙之被害人；參照該「0000-000000 」係被
      告ｐ○○所組之詐欺集團所用之詐騙電話，已如前述；且
      被害人乙○○前揭假稱代為辦理信用貸款之詐騙手法及自
      稱為銀行襄理等受騙情節，均與被告ｐ○○所組詐騙集團
      之詐騙行徑如出一轍，堪認附表二編號6 之乙○○係受被
      告ｐ○○之詐欺集團所訛騙無訛。
   5.又查：
   (1)行動電話門號「0000-000000 」，於98年3 月30日9 時55
     分45秒及11時15分58秒時，曾與「0000-000 000」通話聯
     絡，有通訊監察譯文1 份在卷可憑（見警一卷第93頁），
     其詳細對話分別如下：
        時間：3月30日9 時55分45秒
            B （0000-000000 ）：那個「張先生」是一直打電
                                話給我講，說「鄭先生」你
                                件是不是要辦啊，說你沒消
                                息，我也沒消息，現在究竟
                                是怎樣啊？
            A （0000-000000 ）：我自己有2 、3 個，現在在
                                這邊忙，我自己又要趕，我
                                想說你看到電話就會跟我回
                                了。
            B ：我沒那麼早起來。
            A ：你要給我講一下，我那一天就跟你說要安排10
                點，你說你要來跟我我拿錢。
            B ：10點他說太急了啦！
            A ：我後面還有人ㄋㄟ，我沒辦法幫你安排了ㄋㄟ
                ，我現在沒有在辦公室了，我整個電話，客人
                都一直跟我催ㄋㄟ，我都顧著忙你的，快被追
                殺了ㄋㄟ！
            B ：你都讓人家找不到人，當然被逼殺。
            A ：我是把別人耽誤到，都辦你的。
            時間：3月30日11時15分58秒
            B ：丁小姐喔，你在搞什麼！
            A ：我現在有跟對方講，說你最慢到4月初三。
            B ：丁小姐，那個台新那邊的貸款，要先跟我退喔
                ！
            A ：那你要打給張先生喔！
            B ：我要打給他？不是都你處理，你叫我打給他，
                你阿媽ㄌㄟ。
            A ：你決定你這邊要退，你要跟他講。
            B ：我要退，你要跟他講才對啊！什麼我跟他講，
                我是對你的ㄋㄟ，我不是對他的啊！
            A ：好好好，我跟他講。
            B ：你沒有帳戶要怎麼退呢？
            上開通訊監察譯文內容，經訊據被告黃梓鈴於警詢
            時供稱：「這3 通電話是因為要辦貸款之人誤認我
            是『丁小姐』，其實我是『吳襄理』，……ｐ○○
            就叫我順勢裝做是『丁小姐』繼續行騙」等情在卷
            可佐（見警一卷第79頁），足見被告黃梓鈴於98年
            3 月30日，已自稱為「丁小姐」，假冒係承辦貸款
            之人，以電話「0000-000000 」與真實姓名年籍不
            詳之被害人鄭先生聯絡貸款事宜甚明。
     (2)而上開門號「0000-000000 」，於98年3 月30日11時50
       分33秒及11時58分53秒時，曾先後與「000000 0000000
       0000」及「0000-000000 」通話聯絡，有通訊監察譯文
       2 份在卷可憑（見警一卷第94-95 頁），其詳細對話分
       別如下：
            時間：3月30日11時50分33秒
            A（0000-000000）：他的狀況給我！
            B（00000000000000000）：啊？
            A ：你的那個住址啊！
            B ：住址？就那個忠孝東路2段123號！
            A ：忠孝東路2段123號。
            B ：銀行電話我都有顯示給他看。
            A ：就是顯示這家……
            B ：對對……就忠孝東路2段啊！
            A ：啊我是「吳襄理」嘛喔！啊你是「姓陳」喔？
            B ：我姓陳！「陳心怡」，啊你要跟他講，你這個
                都是給他走後門送件嘛。
            A ：我知道，這個我知道，他現在最主要給他保障
                ，講什麼他聽不懂。
            B ：講得太多了，他聽不懂嘛，0000-000000。
            A ：0000-000000，他姓顏嗎？
            B ：對！顏色的顏，200萬，10年。
            時間：3月30日11時58分53秒
            A （0000-000000 ）：顏先生嗎，你好，我是兆豐
                                的吳襄理！
            B （0000-000000）：嗯。
            A ：那個我已經安排好了，今天就可以撥款了，怎
                麼說你那邊怎樣是不能撥款？
            B ：能夠撥款啊！現在是他要我錢要存到哪裡？
            A ：要財力證明啊，因為我現在要委託我們南部的
                兆豐那邊要幫你開戶。
            B ：不是啊！我直接去你那邊開戶就好了，為什麼
                要在南部開戶？
            A ：不是啦！因為我要幫你作手腳嘛，已經都拜託
                人家，已經都聯絡好了，現在等你那邊，等你
                那個錢存進去，我已經都聯絡好了。
            B ：我錢存進哪裡呢？
            A ：我帳號給你，趕快給它抄起來。
            B ：不行啦！我要存到自己帳號，怎麼可以存到別
                人的帳號呢？
            A ：不是啦！因為我要叫人家幫你，這個不是你想
                像那樣啦，顏先生這個我跟你保證百分之百能
                開，這個都辦好了，你要聽我講，我只是要幫
                你動個手腳。
            B ：你是兆豐銀行的，是吧？
            A ：我是專門跟兆豐銀行……專門在辦他們總行的
                件。
            B ：不是啦，我是說開戶應該我自己去開戶才對啊
                ，哪有我錢會給別人去開戶，那我怎麼放心呢
                ？
            A ：顏先生，已經跟你講了，一定百分之百可以撥
                款，啊你一直拖時間，你這樣鬧我沒有時間這
                樣等。
            B ：我哪有拖時間啊？你們跟我講說錢存進去，半
                個小時就撥款，結果我錢存進去說不能存。
            A ：我是跟你講叫你存去我們兆豐這邊南部這邊張
                襄理，張襄理這邊我已經拜託好了，說你在上
                個月前已經開好，不能在忠孝路這邊開戶，因
                為我跟總行說你已經有在南部開戶了，要從那
                邊的財力拿過來給我們看，是這樣子。
    上揭通訊監察譯文內容，經訊據被告黃梓鈴於警詢時供稱：
    「經檢視警方所提示譯文（即98年3 月30日11時50分33 秒
    ），這通電話是ｐ○○打電話給在大陸地區之詐騙電話成員
    ，再拿給我聽，意思是先演練好我等一下在電話中要扮演假
    冒的角色，由我扮演吳襄理，大陸地區成員假冒銀行陳心怡
    小姐，共同分工進行詐騙被害人，大陸地區之詐騙電話成員
    要我告訴對方如果要貸款通過，就必須要走後門必須要提供
    財力證明才能通過」及「經檢視警方所提示譯文（即98年3
    月30日11時58分53秒），這通電話是我依照大陸地區之詐騙
    電話成員意思，假冒兆豐銀行吳襄理的角色在取信被害人，
    讓被害人顏先生前往匯款」等內容，且上開被害人顏先生所
    持電話「0000-000000 」，即為被害人ｏ○○使用之電話（
    見警二卷第484 頁筆錄電話號碼欄所示），顯見被告黃梓鈴
    於98年3 月30日，係依被告ｐ○○之指示，與大陸地區之詐
    騙集團成員電話聯絡，相約各自扮演銀行吳襄理及陳心怡之
    角色，分工進行詐騙，而被害人ｏ○○前因遭同一詐欺集團
    成員之相同手法受騙，於同年3 月27日匯款如附表二編號18
    之金額，被告黃梓鈴再依被告ｐ○○之指示，在電話中假冒
    吳襄理誆騙被害人ｏ○○，其客觀上自有行為分擔。復衡以
    被告黃梓鈴於警詢時自承：「（ｐ○○叫你扮演吳襄理，你
    有無懷疑係詐騙他人行為？）我知道是騙他人的行為」等情
    （見警一卷第78頁），益見其於被告ｐ○○要求扮演吳襄理
    之角色時，已知係從事詐騙他人財物行為，彼此間亦有犯意
    聯絡，是被告黃梓鈴自98年3 月27日起至同月30日止，共同
    參與被告ｐ○○所組之詐欺集團應堪認定。
  6.至於被告ｐ○○於本院審理中辯稱：伊就附表二部分僅參與
    15、18、19、21等4 件而已云云；而被告Ｔ○○亦辯稱：伊
    就附表二部分僅參與5 、7 、11、13、16等5 件而已云云。
    而被告Ａ○○辯稱：伊就附表二部分僅參與10至14、17等6
    件而已云云。惟查，被告ｐ○○自組詐欺集團，並鳩集其前
    妻即被告黃梓玲及Ｔ○○、Ａ○○、陳昭憲等人參與，已如
    前述；其中被告Ｔ○○除依被告ｐ○○之指示接聽電話外，
    又負責收購供詐騙聯絡用之手機門號（如向陳勇志購買）；
    並撰寫刊登報紙（頻果日報、自由時報）之詐騙廣告稿等情
    ，業據被告Ｔ○○於原審審理中以證人身分供述甚明（見原
    審易字卷二第60至68頁）；而被告Ａ○○則擔任車手，負責
    領款等情，亦據被告Ａ○○於本院審理中坦承不諱（見本院
    卷第154 頁），是被告ｐ○○、Ｔ○○、Ａ○○等人於被告
    ｐ○○自組之詐騙集團中，均係扮演核心角色者，如策劃、
    分配任務及領款等，被告ｐ○○自應就其所組之詐騙集團所
    為之所有詐騙行為，負共同正犯之責；而被告Ｔ○○、Ａ○
    ○亦應自其加入詐騙集團之時起，就該集團所為之詐騙行為
    ，負共同正犯之責。被告ｐ○○、Ｔ○○、Ａ○○等人上開
    所辯，不足為採。
  7.綜上，被告ｐ○○自組之詐欺集團詐騙附表二之被害人辰○
    ○等25人之事證明確，被告ｐ○○、Ｔ○○及Ａ○○等人分
    別於其加入期間共同詐欺取財之犯行堪以認定，自應依法論
    科。
  (三)被告Ａ○○所組詐欺集團即上開事實欄三所示之事實部分（
    詳如附表三編號2 ），業據被告Ａ○○、Ｏ○○及未○○於
    原審及本院審理中坦承不諱（見原審易卷卷二第168 、169
    頁、卷三第7 頁、本院卷第211 頁），核與證人即附表三編
    號2 之被害人宇○○於警詢時證述情節相符（見警二卷第43
    4-437 頁），並有通訊監察譯文、教戰守則、行動電話、SI
    M 卡、記事紙條、詐騙教戰手冊、郵局帳戶00000000000000
    號歷史交易清單1 份、郵政跨行匯款執據1 紙、郵政國內匯
    款執據1 紙、扣案之NOKIA 牌行動電話（內含「0000-00000
    0 」SIM 卡）1 支、SAMSUNG 牌行動電話（內含「0000-000
    000 」SIM 卡）1 支在卷可憑，被告Ａ○○等上開自白與事
    實相符，應值採信，堪認附表三編號2 之宇○○係遭被告Ａ
    ○○所組之詐騙集團詐害之被害人至為顯然。綜上，被告Ａ
    ○○、Ｏ○○、未○○確有如附表三編號2 之犯行事證明確
    ，堪以認定，自應依法論科。
三、論罪科刑部分：
  (一)按共同正犯之成立，有以共同犯意而共同實施犯罪構成要件
    之行為者，有以自己犯罪之意思，參與犯罪構成要件以外之
    行為者，有雖以幫助他人犯罪之意思而參與犯罪構成要件之
    行為者，有以自己犯罪之意思，事前同謀推由一部分實施犯
    罪之行為者，均屬之，司法院大法官會議釋字第109 號解釋
    可供參考。即按正犯、從犯之區別，係以其主觀之犯意及客
    觀之犯行為標準，凡以自己犯罪之意思而參與犯罪，無論其
    所參與者是否犯罪構成要件之行為，皆為正犯，其以幫助他
    人犯罪之意思而參與犯罪，其所參與者，苟係犯罪構成要件
    之行為，亦為正犯，必以幫助他人犯罪之意思而參與犯罪，
    其所參與者又為犯罪構成要件以外之行為，始為從犯，最高
    法院著有25年度上字第2253號判例參照。蓋共同正犯，係共
    同實施犯罪行為之人，在共同意思範圍內，各自分擔犯罪行
    為之一部，相互利用他人之行為，以達其犯罪之目的，其成
    立不以全體均參與實施犯罪構成要件之行為為要件。共同正
    犯之意思聯絡，不以數人間直接發生者為限，間接之聯絡者
    ，亦包括在內，復不限於事前有所謀議，僅於行為當時有共
    同犯意之聯絡，於行為當時，基於相互之認識，不論明示通
    謀或相互間默示合致，以共同犯罪之意思參與，均屬之；而
    行為分擔，亦不以每一階段皆有參與為必要，倘具有相互利
    用其行為之合同意思所為，仍應負共同正犯之責，蓋共同正
    犯，於合同意思範圍內，組成一共犯團體，團體中任何一人
    之行為，均為共犯團體之行為，他共犯均須負共同責任，初
    無分別何一行為係何一共犯所實施之必要（最高法院55年度
    台上字第522 號、87年度台非字第35號、85年度台上字第49
    62號、88年度台上字第2230號、第2858號判決、28年上字第
    3110號、73年台上字第1886號、77年台上字第2135號判例意
    旨參照）。換言之，如行為人所參與者係犯罪構成要件以外
    之行為，究屬共同正犯抑或幫助犯，端賴其主觀犯意為斷，
    如係基於共同行為決意，而與其他共同實施犯罪行為之人，
    各自分擔犯罪行為之一部，縱其所為非屬構成要件行為，惟
    其既有相互利用他人行為以達其犯罪目的之共同行為決意，
    自應對於全部發生之結果共同負責，即屬共同正犯。
  (二)綽號『毛毛』所組之詐欺集團部分：
    被告ｐ○○詐欺附表一編號1 至30被害人等部分，核其所為
    均係犯刑法第339 條第1 項之詐欺取財罪；其就詐欺附表一
    編號31被害人部分，依被害人Ｘ○○於警詢時證稱：「我是
    98 年3月底左右，看到自由時報夾報廣告內，刊登一則個人
    信用貸款的廣告單，上面有刊登一支行動電話，假冒銀行專
    員提供貸款的消息，該名假冒銀行代辦貸款之專員林先生就
    詢問我的工作及收入狀況，跟我說如果要辦個人信貸的話，
    因為我沒有工作財力證明，如果要辦理貸款的話，要先繳交
    一筆代書代辦費用新臺幣8000元，……我就告訴他說我沒有
    錢可以繳納那一筆代書代辦費用。之後又告訴我說如果我前
    往郵局匯款完畢後，他們會派專人來協助辦理貸款的相關細
    節。之後因為我都沒有錢也沒有匯款，這一段期間我跟他洽
    談好幾天，他們就急著叫我匯款給他們，讓我發現是詐騙集
    團成員，所以我就沒有依照歹徒指示匯款了」等情（見警二
    卷第684-685 頁），可知綽號『毛毛』之詐欺集團成員已著
    手向被害人佯稱可代為辦理貸款，惟須支付代書代辦費用等
    不實事項之詐術行為，然因被害人Ｘ○○起疑而未依指示匯
    款，是該詐欺集團詐騙被害人Ｘ○○此部分應屬未遂，核被
    告ｐ○○此部分所為，係犯刑法第339 條第3 項、第1 項之
    詐欺取財未遂罪。被告ｐ○○與綽號『毛毛』成年人、「阿
    得」成年人、「小楊」成年女子及黃重嘉等人間，就上揭附
    表一所示詐欺取財既遂及詐欺取財未遂犯行，有犯意聯絡及
    行為分擔，均為共同正犯。又按數行為於同時同地或在密切
    接近之時地實施，侵害同一法益，各行為間之獨立性均極為
    薄弱，依社會一般觀念，在時空差距上，難以強行分開；在
    刑法評價上，以視為數個舉動之接續施行，合為包括之一行
    為予以評價，較為合理；附表一編號1 、3 、4 、7 、12、
    13、15、16、18、22、24所示同一被害人遭詐欺而多次匯款
    部分所示詐欺取財犯行，客觀上雖有數行為，然各係綽號『
    毛毛』所組之詐欺集團成員，於密接時、地，基於同一機會
    、方法，本於單一決意，對於同一被害人，侵害同一法益陸
    續完成，應視為數個舉動之接續施行，均為接續犯，各應僅
    以一罪論。被告ｐ○○就上開附表一編號1 至31所示之31次
    犯行，犯意各別，行為互殊，應予分論併罰。又被告ｐ○○
    犯附表一編號31之詐欺取財未遂部分，應依正犯之刑減輕之
    。
  (三)被告ｐ○○所組之詐欺集團部分：
    核被告ｐ○○就附表二編號1 至25所為；被告Ｔ○○就附表
    二編號4 至25所為；Ａ○○就附表二編號5 至16所為，均係
    犯刑法第339 條第1 項之詐欺取財罪。被告ｐ○○與綽號「
    小楊」成年女子就附表編號1 至3 部分，有犯意聯絡及行為
    分擔，為共同正犯。又被告ｐ○○、Ｔ○○及綽號「小楊」
    成年女子等人就附表二編號4 至25之被害人等部分，其中上
    開3 人就附表二編號5 至16部分與被告Ａ○○、就附表二編
    號18至20部分與同案被告黃梓鈴、就附表二編號22至25部分
    與同案被告陳昭憲間，各有犯意聯絡及行為分擔，均應論以
    共同正犯。又按數行為於同時同地或在密切接近之時地實施
    ，侵害同一法益，各行為間之獨立性均極為薄弱，依社會一
    般觀念，在時空差距上，難以強行分開；在刑法評價上，以
    視為數個舉動之接續施行，合為包括之一行為予以評價，較
    為合理；附表二編號1 、3 、4 、6 、7 、12、13、14、15
    、18、22、23、24、25所示同一被害人遭詐欺而多次匯款部
    分所示詐欺取財犯行，客觀上雖有數行為，然各係被告等所
    屬詐欺集團成員，於密接時、地，基於同一機會、方法，本
    於單一決意，對於同一被害人，侵害同一法益陸續完成，應
    視為數個舉動之接續施行，均為接續犯，各應僅以一罪論。
    又被告ｐ○○就附表二編號1 至25所示25次犯行、被告Ｔ○
    ○就附表二編號4至25 所示22次犯行、被告Ａ○○就附表二
    編5 至16所示12次犯行，犯意各別，行為互殊，均應予分論
    併罰。
  (四)被告Ａ○○所組之詐欺集團部分：
    核被告Ａ○○、Ｏ○○、未○○等3 人就附表三編號2 所為
    ，均係犯刑法第339 條第1 項之詐欺取財罪。被告Ａ○○、
    Ｏ○○、未○○等3 人間就附表三編號2 部分，與被告陳昭
    憲間，有犯意聯絡及行為分擔，應為共同正犯。又按數行為
    於同時同地或在密切接近之時地實施，侵害同一法益，各行
    為間之獨立性均極為薄弱，依社會一般觀念，在時空差距上
    ，難以強行分開；在刑法評價上，以視為數個舉動之接續施
    行，合為包括之一行為予以評價，較為合理；附表三編號2
    所示同一被害人遭詐欺而多次匯款部分所示詐欺取財犯行，
    客觀上雖有數行為，然各係被告等所屬詐欺集團成員，於密
    接時、地，基於同一機會、方法，本於單一決意，對同一被
    害人，侵害同一法益陸續完成，應視為數個舉動之接續施行
    ，均為接續犯，各應僅以一罪論。
  (五)原審就被告ｐ○○、Ｔ○○、Ａ○○、Ｏ○○、未○○等5
    人就上開犯行認罪證明確，因而適用刑法第28條、第339 條
    第1 項、第3 項、第25條第2 項、第38條第1 項第2 款、第
    51條第5 款、第41條第1 項，刑法施行法第1 條之1 等規定
    ，並審酌被告ｐ○○、Ｔ○○、Ａ○○、Ｏ○○、未○○等
    5 人適值盛年，不思以正當方式取得財物，竟為一己私利，
    組成或加入詐欺集團參與協力分工，對被害人財產法益及社
    會秩序危害重大，已使社會大眾深惡痛絕，尤以渠等為逃避
    追緝，乃利用騙取他人之金融機構帳戶作為匯款使用（如被
    害人亥○○、宙○○、ａ○○等人之帳戶），更令無辜被害
    人飽受面臨刑事責任追究之危險，手段猶屬可議，且被告ｐ
    ○○及Ａ○○就上開犯行，皆係處於謀畫主導之地位，負責
    收購帳戶、SIM 卡及聯絡其他成員配合，被告ｐ○○前亦因
    加入詐欺集團詐取他人財物遭判刑確定，有臺灣高等法院被
    告前案紀錄表2 份在卷可按，顯無悔意；而被告Ｔ○○、Ｏ
    ○○、未○○則係擔任接聽電話工作，迄未賠償任何被害人
    之損害。惟被告ｐ○○、Ｔ○○、Ａ○○、Ｏ○○、未○○
    於審理中均對渠等犯行大致坦承不諱，及犯罪時間、次數、
    所得，兼衡各被告犯罪動機、目的、手段、所生損害及犯後
    態度等一切情狀，各量處如附表一、二、三所示之刑（詳各
    附表之編號），及就被告Ｏ○○、未○○部分諭知有期徒刑
    如易科罰金均以新台幣1000元折算一日。並敘明(1)扣案如附
    表五編號1 至5 所示之物，均係被告ｐ○○所有供其犯本罪
    所用之物（即關於綽號『毛毛』所組之集欺集團），業據被
    告ｐ○○於警詢時供述在卷（見警一卷第5 、6 頁），應予
    沒收。(2)扣案如附表五編號6 至9 所示之物，係被告ｐ○○
    所有供其預備犯罪所用之物（關於被告ｐ○○所組之詐欺集
    團），業據被告ｐ○○於警詢時供述在卷（見警一卷第5 、
    25頁）；扣案如附表五編號10、11所示之物，係被告Ｔ○○
    所有供其犯本罪所用之物，業據被告Ｔ○○於警詢及原審審
    理中供述在卷（見警一卷第111 頁、原審易卷卷一第63頁）
    ；扣案如附表五編號15所示之物，係被告Ａ○○所有供其犯
    本罪所用之物，業據被告Ａ○○於警詢時供述在卷（見警一
    卷第206 頁）；扣案如附表五編號22至24所示之物，係被告
    陳昭憲所有供其犯本罪所用之物，業據被告陳昭憲於警詢時
    供述在卷（見警一卷第451 、452 頁），以上均應予沒收。
    (3)扣案如附表五編號12至14、16至17所示之物，係被告Ａ○
    ○所有供其犯本罪之物（即關於被告Ａ○○所組之詐欺集團
    ），業據被告Ａ○○於警詢時供明在卷（見警一卷第206 頁
    ）；扣案如附表五編號18所示之物，係被告Ｏ○○所有供犯
    本罪所用之物，業據被告Ｏ○○於警詢時供明在卷（見警一
    卷第307 頁）；扣案如附表五編號19至21所示之物，係被告
    未○○所有供犯本罪所用之物，業據被告未○○於警詢時供
    明在卷（見警一卷第353 頁），以上均應予沒收。(4)扣案如
    附表六編號1 之現金70,000元、編號23之現金11,000元、編
    號30 之 現金52,400元、編號31之金融卡，分別係被告ｐ○
    ○、Ａ○○及陳昭憲因犯本罪詐騙所得之財物，業據被告ｐ
    ○○、Ａ○○及陳昭憲於警詢時供陳在卷（見警一卷第5 、
    225 、464 頁），惟該等犯罪所得，原屬被害人所有，被害
    人自得對之主張法律上之權利，依上開說明，不宜逕予沒收
    ，應由檢察官另為適法之處理。(5)至扣案如附表六編號2 至
    22、24 至29 、32至35所示之物，固分別為被告ｐ○○、黃
    梓鈴、Ｔ○○、陳勇志、Ａ○○、Ｏ○○、未○○及陳昭憲
    等人所有之物，惟無證據證明係供犯本罪所用之物，爰不予
    宣告沒收。核認事用法，並無不合，量刑亦屬允當。被告ｐ
    ○○、Ｔ○○、Ａ○○、Ｏ○○、未○○等5 人就此部分上
    訴意旨否認犯罪，指摘原判決此部分不當，均無理由，應予
    駁回。另被告Ｔ○○之辯護人指稱：原審就被告Ｔ○○之量
    刑與被告ｐ○○比較，有量刑不均之現象乙節；經查，被告
    Ｔ○○犯罪之次數固比被告ｐ○○少，但量刑係審酌刑法第
    57條各項情節而定，並非以罪數等分之。亦即在一罪一罰之
    情況下，刑罰之有責性將隨犯罪次數之增加而產生邊際遞減
    效應，此觀刑法第51條第5 款之但書，將有期徒刑之上限定
    為30年而已，即可自明。另原審附表二編號21至23之被害人
    係亥○○、Ｆ○○、ｌ○○等3 人；而附表四（無罪部分）
    所列之被害人ｃ○○、丁○○、玄○○、寅○○、巳○○、
    壬○○及Ｎ○○等7 人，並無一同者，是被告Ｔ○○之辯護
    人指稱：原審又將附表二編號21至23之被害人改列為附表四
    之無罪被害人云云，亦有誤解。
貳、無罪部分：
一、公訴意旨略以：Ａ○○於加入ｐ○○所組上開詐欺集團擔任
    車手之工作後，見該等詐欺集團獲利甚鉅，竟意圖自己不法
    之所有，自98年3 月13日起至同年4 月15日止，另組詐欺集
    團，先後邀集Ｏ○○、未○○、吳雅幼、Ｃ○○及陳昭憲等
    人加入，Ｏ○○及未○○均自98年3 月13日起至同年4 月15
    日止，吳雅幼則自98年3 月13日至同月20日止，Ｃ○○係於
    98年3 月20日，陳昭憲則自98年3 月底起至同年4 月15日止
    ，渠等於上開期間內，分別基於共同詐欺取財之犯意聯絡，
    由Ａ○○任該詐欺集團之首腦，負責統籌詐欺事務之分配，
    先在「自由時報」及「小兵立大功」等報紙刊登貸款廣告，
    並在廣告上登載收購之行動電話門號，供欲辦理貸款之人來
    電聯繫洽詢，並指示該集團之成員Ｏ○○、未○○及吳雅幼
    等人，於接獲欲辦理貸款之人來電詢問時，由Ａ○○假冒代
    書、Ｏ○○假冒「陳小姐」或「王小姐」、未○○假冒「陳
    玉欣小姐」或「江專員」，分別佯稱渠等係承辦貸款之代書
    、銀行行員或專員等人員，可協助代為辦理貸款事宜，惟須
    事先支付申辦債權憑證費用、信用保險費用、代辦費用及代
    書費用等不實事項，以此方式誘騙附表三編號1 （即起訴書
    附表編號2 ）之被害人ｉ○○，於附表三編號1 所示之時間
    ，匯款如附表三編號1 之金額至Ａ○○收購之人頭帳戶，再
    由Ａ○○分別電話聯絡擔任車手之Ｃ○○及陳昭憲等人，先
    後持提款卡至各地金融機構提領款項，藉此詐欺牟利，因認
    被告Ａ○○、Ｏ○○、未○○、Ｃ○○就附表三編號1 所示
    部分，涉犯刑法第339 條第1 項之詐欺取財犯行。
二、按犯罪事實應依證據認定之，無證據不得認定犯罪事實；又
    不能證明被告犯罪者，應諭知無罪之判決；刑事訴訟法第15
    4 條第2 項、第301 條第1 項分別定有明文。又按刑事訴訟
    法上所謂認定犯罪事實之證據，係指足以認定被告確有犯罪
    行為之積極證據而言，如未能發現相當證據或證據不足以證
    明，自不能以推測或擬制之方法，以為裁判基礎，最高法院
    29年上字第3105號及40年台上字第86號分別著有判例可資參
    照。
三、公訴人認被告Ａ○○、Ｏ○○、未○○、Ｃ○○等4 人此部
    分涉犯詐欺取財犯嫌，無非以該等被告於警詢、偵查中之證
    述、監聽譯文及被害人ｉ○○於警詢之證述、扣案物等資為
    論據。而訊據被告Ａ○○等4 人均堅決否認有此部分詐欺取
    財之犯行，並辯稱：該部分渠等未參與等語。
四、經查，據附表三編號1 所示（即起訴書附表編號2 ）之被害
    人ｉ○○於警詢中陳稱：「因為我在98年3 月16日17時左右
    在基隆的愛四路上拿到傳單，然後我在98年3 月17日11時左
    右根據傳單電話上的電話0000000000打過去詢問，並留我的
    一些基本資料，在98年3 月20日12時左右有一位『丁小姐』
    就跟我要去桃園法院幫我辦一些要工作的文件，需要一些手
    續費，並給我一個帳號000000000000號，於是我就去匯了16
    000 元；在98年3 月20日13時左右，『丁小姐』再次打電話
    給我，... ，叫我自己出20000 元，匯過去」等語（見警詢
    二卷第279 至281 頁），並有基隆市第二信用合作社自動櫃
    員機客戶交易明細表及上海商業銀行匯出匯款申請書回條聯
    影本各一份在卷可稽（見上開警詢卷）。又上開匯入之人頭
    帳號000000000000號，係宙○○設華南商銀淡水分行「帳號
    ：000000000000號」帳戶，且於98年3 月10日郵寄予詐騙集
    團等情，業經宙○○於警詢中供述甚明（見警詢二卷第405
    頁）；另上開詐騙使用之0000000000手機號碼，則係被告ｐ
    ○○交予同案被告陳昭憲使用乙情，亦據被告陳昭憲於原審
    審理中陳述甚明（見原審易字卷三第216 頁）；而自稱『丁
    小姐』者，亦正係ｐ○○之前妻即同案被告黃梓玲，亦經同
    案被告黃梓玲於警詢中供述甚明（見警詢二卷第146 頁）。
    是依被害人ｉ○○所陳述之被詐騙過程可知，被害人ｉ○○
    應係受被告ｐ○○、黃梓玲所屬之詐騙集團所詐騙，而非被
    告Ａ○○、Ｏ○○、未○○所組之詐騙集團所為，此觀上開
    人頭（宙○○）帳戶於被告ｐ○○之詐欺集團中，即如附表
    二編號7 （被害人ｄ○○）、14（被害人申○○○）中亦曾
    使用過，益可為證。
五、綜上所述，本件公訴人所舉之證據與指出之證明方法，尚不
    足證明被告Ａ○○、Ｏ○○、未○○、Ｃ○○等4 人有為附
    表三編號1 所示（即起訴書附表編號2 ）之詐欺取財犯行。
    揆諸上開說明，自不能徒憑上開證據，即以推測或擬制之方
    法，作為裁判基礎。從而，公訴意旨所指被告Ａ○○等4 人
    此部分共同涉犯刑法第339 條第1 項之詐欺取財罪之事實，
    仍有合理懷疑之處，而不能確信為真實；此外，本院復查無
    其他積極證據可資認定被告Ａ○○等4 人確涉有前開罪嫌，
    自屬不能證明犯罪。
六、原審就附表三編號1 （即起訴書附表編號2 ）之部分，遽為
    被告Ａ○○、Ｏ○○、未○○、Ｃ○○為有罪之判決，容有
    不當；被告Ａ○○等4 人就此部分，提起上訴指稱原判決部
    分不當，為有理由，自應由本院撤銷之（連同被告Ａ○○、
    Ｏ○○、未○○之應執行刑），並改判被告Ａ○○、Ｏ○○
    、未○○、Ｃ○○等4 人就此部分均無罪。
參、原審諭知被告ｐ○○等人其他被訴詐欺取財無罪部分（含附
    表三編號1 部分），因檢察官均未上訴，故此部分均確定在
    案，爰不再贅述之。又被告Ａ○○在原審所定之應執行刑因
    已遭撤銷，故其所犯其他數罪所科之刑（即經上訴駁回部分
    ），自應由本院另定其應執行刑為有期徒刑2 年6 月，一併
    敘明。
據上論斷，應依刑事訴訟法第368 條、第369 條、第364 條、第
301 條第1 項，刑法第51條第5款，判決如主文。
本案經檢察官高大方到庭執行職務。
中    華    民    國    99    年    9     月    29    日
                  刑事第四庭    審判長法  官  蕭權閔
                                      法  官  陳吉雄
                                      法  官  吳進寶
以上正本證明與原本無異。
兩造均不得上訴。
中    華    民    國    99    年    9     月    30    日
                                      書記官  齊椿華
附表一：綽號『毛毛』所組詐欺集團詐騙被害人一覽表
┌──┬───┬───┬────┬─────┬────┬─────────┐
│編號│被害人│匯  款│遭 詐 騙│匯入之金融│遭詐騙之│主              文│
│    │姓名  │時  間│金    額│機 構帳 戶│方    式│                  │
├──┼───┼───┼────┼─────┼────┼─────────┤
│1 （│甲○○│97年12│30,000元│張明忠之國│綽號「毛│ｐ○○共同犯詐欺取│
│起訴│      │月23日│        │泰世華銀行│毛」等人│財罪，處有期徒刑捌│
│書附│      │      │        │逢甲分行「│假借申辦│月，扣案如附表五編│
│表編│      │      │        │帳號：2075│貸款為名│號1至5所示之物，均│
│號41│      │      │        │00000000號│，於報紙│沒收之。          │
│）  │      │      │        │」帳戶    │刊登訊息│                  │
│    │      ├───┼────┼─────┤吸引被害│                  │
│    │      │97年12│18,000元│黃健興之臺│人遂行詐│                  │
│    │      │月23日│        │灣土地銀行│騙。    │                  │
│    │      ├───┼────┤湖口分行「│        │                  │
│    │      │97年12│8,000元 │帳號：0520│        │                  │
│    │      │月23日│        │00000000號│        │                  │
│    │      ├───┼────┤」帳戶    │        │                  │
│    │      │97年12│10,600元│          │        │                  │
│    │      │月23日│        │          │        │                  │
│    │      ├───┼────┼─────┤        │                  │
│    │      │97年12│57,600元│陳建良之郵│        │                  │
│    │      │月23日│        │局「帳號：│        │                  │
│    │      ├───┼────┤0000000-00│        │                  │
│    │      │      │共計：  │72448 號」│        │                  │
│    │      │      │124,200 │帳戶      │        │                  │
│    │      │      │元      │          │        │                  │
├──┼───┼───┼────┼─────┼────┼─────────┤
│2 （│Ｙ○○│97年12│50,427元│黃正雄之中│同上    │ｐ○○共同犯詐欺取│
│起訴│      │月25日│        │國信託商銀│        │財罪，處有期徒刑陸│
│書附│      │      │        │「帳號：21│        │月。扣案如附表五編│
│表編│      │      │        │0000000000│        │號1 至5 所示之物，│
│號28│      │      │        │號」帳戶  │        │均沒收之。        │
│）  │      │      │        │          │        │                  │
│    │      │      │        │          │        │                  │
├──┼───┼───┼────┼─────┼────┼─────────┤
│3 （│癸○○│97年12│30,000元│黃正雄上開│同上    │ｐ○○共同犯詐欺取│
│起訴│      │月25日│        │中國信託商│        │財罪，處有期徒刑壹│
│書附│      ├───┼────┤銀帳戶    │        │年。扣案如附表五編│
│表編│      │97年12│30,000元│          │        │號1至5所示之物，均│
│號11│      │月25日│        │          │        │沒收之。          │
│）  │      ├───┼────┼─────┤        │                  │
│    │      │97年12│48,000元│陳松林之第│        │                  │
│    │      │月29日│        │一商銀安南│        │                  │
│    │      │      │        │分行「帳號│        │                  │
│    │      │      │        │：00000000│        │                  │
│    │      │      │        │819號」帳 │        │                  │
│    │      │      │        │戶        │        │                  │
│    │      ├───┼────┼─────┤        │                  │
│    │      │97年12│30,000元│陳秀蘭之臺│        │                  │
│    │      │月29日│        │北富邦銀行│        │                  │
│    │      │      │        │三民分行「│        │                  │
│    │      │      │        │帳號：7231│        │                  │
│    │      │      │        │00000000號│        │                  │
│    │      │      │        │」帳戶    │        │                  │
│    │      ├───┼────┼─────┤        │                  │
│    │      │97年12│20,000元│張明忠上開│        │                  │
│    │      │月29日│        │國泰世華銀│        │                  │
│    │      ├───┼────┤行逢甲分行│        │                  │
│    │      │97年12│60,000元│帳戶      │        │                  │
│    │      │月30日│        │          │        │                  │
│    │      ├───┼────┼─────┤        │                  │
│    │      │97年12│60,000元│Ｎ○○之大│        │                  │
│    │      │月31日│        │眾商銀中屏│        │                  │
│    │      │      │        │簡易型分行│        │                  │
│    │      │      │        │「帳號：16│        │                  │
│    │      │      │        │0000000000│        │                  │
│    │      │      │        │號」帳戶  │        │                  │
│    │      ├───┼────┼─────┤        │                  │
│    │      │97年12│71,000元│陳松林上開│        │                  │
│    │      │月31日│        │第一商銀安│        │                  │
│    │      ├───┼────┤南分行帳戶│        │                  │
│    │      │98年1 │70,764元│          │        │                  │
│    │      │月5 日│        │          │        │                  │
│    │      ├───┼────┼─────┤        │                  │
│    │      │98年1 │41,000元│Ｎ○○上開│        │                  │
│    │      │月8 日│        │大眾商銀中│        │                  │
│    │      │      │        │屏簡易型分│        │                  │
│    │      │      │        │行帳戶    │        │                  │
│    │      ├───┼────┼─────┤        │                  │
│    │      │98年1 │130,000 │黃政維之華│        │                  │
│    │      │月12日│元      │南商銀桂林│        │                  │
│    │      ├───┼────┤分行「帳號│        │                  │
│    │      │98年1 │70,000元│：00000000│        │                  │
│    │      │月13日│        │0065號」帳│        │                  │
│    │      │      │        │戶        │        │                  │
│    │      ├───┼────┼─────┤        │                  │
│    │      │98年1 │3,500元 │陳億峰之郵│        │                  │
│    │      │月16日│        │局「帳號：│        │                  │
│    │      │      │        │0000000-00│        │                  │
│    │      │      │        │78702 號」│        │                  │
│    │      │      │        │帳戶      │        │                  │
│    │      ├───┼────┼─────┤        │                  │
│    │      │98年2 │29,000元│午○○之板│        │                  │
│    │      │月16日│        │信商銀民族│        │                  │
│    │      ├───┼────┤分行「帳號│        │                  │
│    │      │98年2 │20,000元│：00000000│        │                  │
│    │      │月19日│        │601426號」│        │                  │
│    │      ├───┼────┤帳戶      │        │                  │
│    │      │98年2 │32,000元│          │        │                  │
│    │      │月20日│        │          │        │                  │
│    │      ├───┼────┼─────┤        │                  │
│    │      │98年2 │16,000元│丙○○之郵│        │                  │
│    │      │月24日│        │局「帳號：│        │                  │
│    │      ├───┼────┤0000000-00│        │                  │
│    │      │      │共計：  │86661 號」│        │                  │
│    │      │      │761,264 │帳戶      │        │                  │
│    │      │      │元      │          │        │                  │
├──┼───┼───┼────┼─────┼────┼─────────┤
│4 （│子○○│97年12│8,000元 │張明忠上開│同上    │ｐ○○共同犯詐欺取│
│起訴│      │月26日│        │國泰世華商│        │財罪，處有期徒刑陸│
│書附│      ├───┼────┤銀逢甲分行│        │月。扣案如附表五編│
│表編│      │97年12│13,200元│帳戶      │        │號1 至5 所示之物，│
│號63│      │月26日│        │          │        │均沒收之。        │
│）  │      ├───┼────┤          │        │                  │
│    │      │97年2 │15,000元│          │        │                  │
│    │      │月26日│        │          │        │                  │
│    │      ├───┼────┼─────┤        │                  │
│    │      │98年2 │19,000元│吳崇義之郵│        │                  │
│    │      │月9 日│        │局「帳號：│        │                  │
│    │      ├───┼────┤0000000-00│        │                  │
│    │      │98年2 │16,000元│14290 號」│        │                  │
│    │      │月9 日│        │帳戶      │        │                  │
│    │      ├───┼────┤          │        │                  │
│    │      │      │共計：  │          │        │                  │
│    │      │      │71,200元│          │        │                  │
├──┼───┼───┼────┼─────┼────┼─────────┤
│5 （│Ｐ○○│97年12│8,000元 │張明忠上開│同上    │同上              │
│起訴│      │月29日│        │國泰世華商│        │                  │
│書附│      │      │        │銀逢甲分行│        │                  │
│表編│      │      │        │帳戶      │        │                  │
│號55│      │      │        │          │        │                  │
│）  │      │      │        │          │        │                  │
├──┼───┼───┼────┼─────┼────┼─────────┤
│6 （│庚○○│97年12│31,000元│陳秀蘭上開│同上    │同上              │
│起訴│      │月29日│        │臺北富邦銀│        │                  │
│書附│      │      │        │行三民分行│        │                  │
│表編│      │      │        │帳戶      │        │                  │
│號39│      │      │        │          │        │                  │
│）  │      │      │        │          │        │                  │
├──┼───┼───┼────┼─────┼────┼─────────┤
│7 （│ｋ○○│97年12│3,500元 │陳億峰上開│同上    │同上              │
│起訴│      │月30日│        │郵局帳戶  │        │                  │
│書附│      ├───┼────┤          │        │                  │
│表編│      │97年12│10,000元│          │        │                  │
│號51│      │月31日│        │          │        │                  │
│）  │      ├───┼────┤          │        │                  │
│    │      │98年1 │10,000元│          │        │                  │
│    │      │月7 日│        │          │        │                  │
│    │      ├───┼────┤          │        │                  │
│    │      │98年1 │15,000元│          │        │                  │
│    │      │月12日│        │          │        │                  │
│    │      ├───┼────┤          │        │                  │
│    │      │      │共計：  │          │        │                  │
│    │      │      │38,500元│          │        │                  │
├──┼───┼───┼────┼─────┼────┼─────────┤
│8 （│Ｊ○○│97年12│3,500元 │陳億峰上開│同上    │同上              │
│起訴│      │月31日│        │郵局帳戶  │        │                  │
│書附│      │      │        │          │        │                  │
│表編│      │      │        │          │        │                  │
│號26│      │      │        │          │        │                  │
│）  │      │      │        │          │        │                  │
├──┼───┼───┼────┼─────┼────┼─────────┤
│9 （│Ｕ○○│98年1 │50,000元│不詳      │同上    │同上              │
│起訴│      │月5 日│        │          │        │                  │
│書附│      │      │        │          │        │                  │
│表編│      │      │        │          │        │                  │
│號49│      │      │        │          │        │                  │
│）  │      │      │        │          │        │                  │
├──┼───┼───┼────┼─────┼────┼─────────┤
│10（│Ｒ○○│98年1 │3,500元 │陳億峰上開│同上    │同上              │
│起訴│      │月7 日│        │郵局帳戶  │        │                  │
│書附│      │      │        │          │        │                  │
│表編│      │      │        │          │        │                  │
│號19│      │      │        │          │        │                  │
│）  │      │      │        │          │        │                  │
├──┼───┼───┼────┼─────┼────┼─────────┤
│11（│ｊ○○│98年1 │3,000元 │Ｎ○○上開│同上    │同上              │
│起訴│      │月9 日│        │大眾銀行中│        │                  │
│書附│      │      │        │屏簡易型分│        │                  │
│表編│      │      │        │行帳戶    │        │                  │
│號13│      │      │        │          │        │                  │
│）  │      │      │        │          │        │                  │
├──┼───┼───┼────┼─────┼────┼─────────┤
│12（│卯○○│98年1 │2,000元 │陳億峰上開│同上    │同上              │
│起訴│      │月12日│        │郵局帳戶  │        │                  │
│書附│      ├───┼────┤          │        │                  │
│表編│      │98年1 │1,500元 │          │        │                  │
│號60│      │月12日│        │          │        │                  │
│）  │      ├───┼────┤          │        │                  │
│    │      │98年1 │15,000元│          │        │                  │
│    │      │月17日│        │          │        │                  │
│    │      ├───┼────┤          │        │                  │
│    │      │98年1 │6,000元 │          │        │                  │
│    │      │月21日│        │          │        │                  │
│    │      ├───┼────┤          │        │                  │
│    │      │      │共計：  │          │        │                  │
│    │      │      │24,500元│          │        │                  │
├──┼───┼───┼────┼─────┼────┼─────────┤
│13（│呂珈禛│98年1 │3,500元 │陳億峰上開│同上    │同上              │
│起訴│      │月13日│        │郵局帳戶  │        │                  │
│書附│      ├───┼────┤          │        │                  │
│表編│      │98年1 │4,000元 │          │        │                  │
│號58│      │月19日│        │          │        │                  │
│）  │      ├───┼────┤          │        │                  │
│    │      │      │共計：  │          │        │                  │
│    │      │      │7,500元 │          │        │                  │
├──┼───┼───┼────┼─────┼────┼─────────┤
│14（│天○○│98年1 │28,600元│臺灣企業銀│同上    │同上              │
│起訴│      │月14日│        │行楊梅分行│        │                  │
│書附│      │      │        │「帳號：29│        │                  │
│表編│      │      │        │000000000 │        │                  │
│號14│      │      │        │號」帳戶  │        │                  │
│）  │      │      │        │          │        │                  │
├──┼───┼───┼────┼─────┼────┼─────────┤
│15（│酉○○│98年1 │3,500元 │陳億峰上開│同上    │同上              │
│起訴│      │月16日│        │郵局帳戶  │        │                  │
│書附│      ├───┼────┤          │        │                  │
│表編│      │98年1 │12,000元│          │        │                  │
│號17│      │月17日│        │          │        │                  │
│）  │      ├───┼────┤          │        │                  │
│    │      │98年1 │12,000元│          │        │                  │
│    │      │月20日│        │          │        │                  │
│    │      ├───┼────┤          │        │                  │
│    │      │98年1 │3,000元 │          │        │                  │
│    │      │月20日│        │          │        │                  │
│    │      ├───┼────┤          │        │                  │
│    │      │      │共計：  │          │        │                  │
│    │      │      │30,500元│          │        │                  │
├──┼───┼───┼────┼─────┼────┼─────────┤
│16（│辛○○│98年1 │3,500元 │陳億峰上開│同上    │同上              │
│起訴│      │月18日│        │郵局帳戶  │        │                  │
│書附│      ├───┼────┤          │        │                  │
│表編│      │98年1 │18,000元│          │        │                  │
│號4 │      │月19日│        │          │        │                  │
│）  │      ├───┼────┤          │        │                  │
│    │      │98年1 │25,000元│          │        │                  │
│    │      │月20日│        │          │        │                  │
│    │      ├───┼────┤          │        │                  │
│    │      │98年1 │1,000元 │          │        │                  │
│    │      │月20日│        │          │        │                  │
│    │      ├───┼────┤          │        │                  │
│    │      │98年1 │20,000元│          │        │                  │
│    │      │月21日│        │          │        │                  │
│    │      ├───┼────┤          │        │                  │
│    │      │      │共計：  │          │        │                  │
│    │      │      │67,500元│          │        │                  │
├──┼───┼───┼────┼─────┼────┼─────────┤
│17（│Ｂ○○│98年1 │20,000元│黃政維上開│同上    │同上              │
│起訴│      │月20日│        │華南商銀桂│        │                  │
│書附│      │      │        │林分行帳戶│        │                  │
│表編│      │      │        │          │        │                  │
│號46│      │      │        │          │        │                  │
│）  │      │      │        │          │        │                  │
├──┼───┼───┼────┼─────┼────┼─────────┤
│18（│Ｚ○  │98年2 │10,000元│吳崇義上開│同上    │同上              │
│起訴│      │月3 日│        │郵局帳戶  │        │                  │
│書附│      ├───┼────┤          │        │                  │
│表編│      │98年2 │20,600元│          │        │                  │
│號47│      │月3 日│        │          │        │                  │
│）  │      ├───┼────┤          │        │                  │
│    │      │      │共計：  │          │        │                  │
│    │      │      │30,600元│          │        │                  │
├──┼───┼───┼────┼─────┼────┼─────────┤
│19（│Ｗ○○│98年2 │6,000元 │吳崇義上開│同上    │同上              │
│起訴│      │月5 日│        │郵局帳戶  │        │                  │
│書附│      │      │        │          │        │                  │
│表編│      │      │        │          │        │                  │
│號44│      │      │        │          │        │                  │
│）  │      │      │        │          │        │                  │
├──┼───┼───┼────┼─────┼────┼─────────┤
│20（│Ｖ○○│98年2 │10,000元│吳崇義上開│同上    │同上              │
│起訴│      │月5 日│        │郵局帳戶  │        │                  │
│書附│      │      │        │          │        │                  │
│表編│      │      │        │          │        │                  │
│號37│      │      │        │          │        │                  │
│）  │      │      │        │          │        │                  │
├──┼───┼───┼────┼─────┼────┼─────────┤
│21（│地○○│98年2 │6,000元 │吳崇義上開│同上    │同上              │
│起訴│      │月10日│        │郵局帳戶  │        │                  │
│書附│      │      │        │          │        │                  │
│表編│      │      │        │          │        │                  │
│號43│      │      │        │          │        │                  │
│）  │      │      │        │          │        │                  │
├──┼───┼───┼────┼─────┼────┼─────────┤
│22（│ｈ○○│98年2 │10,000元│吳崇義上開│同上    │同上              │
│起訴│      │月11日│        │郵局帳戶  │        │                  │
│書附│      ├───┼────┤          │        │                  │
│表編│      │98年2 │16,800元│          │        │                  │
│號38│      │月11日│        │          │        │                  │
│）  │      ├───┼────┤          │        │                  │
│    │      │      │共計：  │          │        │                  │
│    │      │      │26,800元│          │        │                  │
├──┼───┼───┼────┼─────┼────┼─────────┤
│23（│ｍ○○│98年2 │6,000元 │吳崇義上開│同上    │同上              │
│起訴│      │月11日│        │郵局帳戶  │        │                  │
│書附│      │      │        │          │        │                  │
│表編│      │      │        │          │        │                  │
│號50│      │      │        │          │        │                  │
│）  │      │      │        │          │        │                  │
├──┼───┼───┼────┼─────┼────┼─────────┤
│24（│午○○│98年2 │5,500元 │吳崇義上開│同上    │同上              │
│起訴│      │月11日│        │郵局帳戶  │        │                  │
│書附│      ├───┼────┼─────┤        │                  │
│表編│      │98年2 │20,000元│丙○○上開│        │                  │
│號36│      │月23日│        │郵局帳戶  │        │                  │
│）  │      ├───┼────┤          │        │                  │
│    │      │      │共計：  │          │        │                  │
│    │      │      │25,500元│          │        │                  │
│    │      │      │        │          │        │                  │
├──┼───┼───┼────┼─────┼────┼─────────┤
│25（│ｂ○○│98年2 │6,000元 │吳崇義上開│同上    │同上              │
│起訴│      │月13日│        │郵局帳戶  │        │                  │
│書附│      │（起訴│        │          │        │                  │
│表編│      │書誤載│        │          │        │                  │
│號62│      │為2 月│        │          │        │                  │
│）  │      │11 日 │        │          │        │                  │
│    │      │）    │        │          │        │                  │
│    │      │      │        │          │        │                  │
│    │      │      │        │          │        │                  │
├──┼───┼───┼────┼─────┼────┼─────────┤
│26（│Ｍ○○│98年2 │20,000元│午○○上開│同上    │同上              │
│起訴│      │月23日│        │板信商銀民│        │                  │
│書附│      │      │        │族分行帳戶│        │                  │
│表編│      │      │        │          │        │                  │
│號5 │      │      │        │          │        │                  │
│）  │      │      │        │          │        │                  │
├──┼───┼───┼────┼─────┼────┼─────────┤
│27（│Ｈ○○│98年3 │30,913元│癸○○之桃│同上    │同上              │
│起訴│      │月6 日│        │園市農會「│        │                  │
│書附│      │      │        │帳號：0011│        │                  │
│表編│      │      │        │000000000 │        │                  │
│號12│      │      │        │號」帳戶  │        │                  │
│）  │      │      │        │          │        │                  │
├──┼───┼───┼────┼─────┼────┼─────────┤
│28（│Ｇ○○│98年3 │10,000元│ａ○○之郵│同上    │同上              │
│起訴│      │月16日│        │局「帳號：│        │                  │
│書附│      │      │        │0000000-00│        │                  │
│表編│      │      │        │53957 號」│        │                  │
│號53│      │      │        │帳戶      │        │                  │
│）  │      │      │        │          │        │                  │
├──┼───┼───┼────┼─────┼────┼─────────┤
│29（│己○○│98年3 │6,000元 │ａ○○上開│同上    │同上              │
│起訴│      │月24日│        │郵局帳戶  │        │                  │
│書附│      │      │        │          │        │                  │
│表編│      │      │        │          │        │                  │
│號54│      │      │        │          │        │                  │
│）  │      │      │        │          │        │                  │
├──┼───┼───┼────┼─────┼────┼─────────┤
│30（│Ｑ○○│98年3 │30,302元│陳榮淵之臺│同上    │同上              │
│起訴│      │月25日│        │灣土地銀行│        │                  │
│書附│      │      │        │小港分行「│        │                  │
│表編│      │      │        │帳號：1170│        │                  │
│號21│      │      │        │0000000000│        │                  │
│）  │      │      │        │號」帳戶  │        │                  │
├──┼───┼───┼────┼─────┼────┼─────────┤
│31（│Ｘ○○│98年4 │無      │無        │同上    │ｐ○○共同犯詐欺取│
│起訴│      │月初  │        │          │        │財罪，未遂，處有期│
│書附│      │      │        │          │        │徒刑參月。扣案如附│
│表編│      │      │        │          │        │表五編號1 至5 所示│
│號61│      │      │        │          │        │之物，均沒收之。  │
│）  │      │      │        │          │        │                  │
│    │      │      │        │          │        │                  │
└──┴───┴───┴────┴─────┴────┴─────────┘
附表二：被告ｐ○○所組詐欺集團詐騙被害人一覽表
┌──┬───┬───┬────┬─────┬────┬─────────┐
│編號│被害人│匯款時│遭詐騙金│匯入之金融│遭詐騙之│主              文│
│    │姓名  │間    │額      │機構帳戶  │方式    │                  │
├──┼───┼───┼────┼─────┼────┼─────────┤
│1 （│辰○○│98年2 │8,000元 │午○○之板│ｐ○○假│ｐ○○共同犯詐欺取│
│起訴│      │月18日│        │信商銀民族│借申辦貸│財罪，處有期徒刑拾│
│書附│      ├───┼────┤分行「帳號│款為名，│月。扣案如附表五編│
│表編│      │98年2 │19,000元│：00000000│於報紙刊│號 6至11、15、22至│
│號8 │      │月18日│        │601426號」│登訊息吸│24所示之物，均沒收│
│）  │      ├───┼────┤帳戶      │引被害人│之。              │
│    │      │98年2 │20,000元│          │遂行詐騙│                  │
│    │      │月19日│        │          │；綽號「│                  │
│    │      ├───┼────┤          │小楊」成│                  │
│    │      │      │共計：  │          │年女子則│                  │
│    │      │      │47,000元│          │洋稱為代│                  │
│    │      │      │        │          │書、銀行│                  │
│    │      │      │        │          │行員或代│                  │
│    │      │      │        │          │書助理接│                  │
│    │      │      │        │          │聽被害人│                  │
│    │      │      │        │          │電話。  │                  │
├──┼───┼───┼────┼─────┼────┼─────────┤
│2 （│丙○○│98年2 │3,000元 │午○○上開│同上    │同上              │
│起訴│      │月19日│        │板信商銀民│        │                  │
│書附│      │      │        │族分行帳戶│        │                  │
│表編│      │      │        │          │        │                  │
│號10│      │      │        │          │        │                  │
│）  │      │      │        │          │        │                  │
├──┼───┼───┼────┼─────┼────┼─────────┤
│3 （│Ｄ○○│98年2 │5,000元 │午○○上開│同上    │ｐ○○共同犯詐欺取│
│起訴│      │月20日│        │板信商銀民│        │財罪，處有期徒刑壹│
│書附│      ├───┼────┤族分行帳戶│        │年。扣案如附表五編│
│表編│      │98年2 │16,800元│          │        │號6 至11、15、22至│
│號1 │      │月20日│        │          │        │24所示之物，均沒收│
│）  │      ├───┼────┤          │        │之。              │
│    │      │98年2 │20,000元│          │        │                  │
│    │      │月20日│        │          │        │                  │
│    │      ├───┼────┼─────┤        │                  │
│    │      │98年2 │20,000元│丙○○上開│        │                  │
│    │      │月20日│        │郵局帳戶  │        │                  │
│    │      ├───┼────┤          │        │                  │
│    │      │98年2 │10,000元│          │        │                  │
│    │      │月20日│        │          │        │                  │
│    │      ├───┼────┤          │        │                  │
│    │      │98年2 │38,000元│          │        │                  │
│    │      │月23日│        │          │        │                  │
│    │      ├───┼────┤          │        │                  │
│    │      │      │共計：  │          │        │                  │
│    │      │      │109,800 │          │        │                  │
│    │      │      │元      │          │        │                  │
├──┼───┼───┼────┼─────┼────┼─────────┤
│4 （│戊○○│98年2 │6,000元 │丙○○上開│ｐ○○假│ｐ○○共同犯詐欺取│
│起訴│      │月24日│        │郵局帳戶  │借申辦貸│財罪，處有期徒刑壹│
│書附│      ├───┼────┼─────┤款為名，│年。扣案如附表五編│
│表編│      │98年2 │18,600元│陳建男之郵│於報紙刊│號6 至11、15、22至│
│號52│      │月26日│        │局「帳號：│登訊息吸│24所示之物，均沒收│
│）  │      ├───┼────┤0000000-00│引被害人│之。              │
│    │      │98年2 │25,000元│06993 號」│遂行詐騙│Ｔ○○共同犯詐欺取│
│    │      │月26日│        │帳戶      │；另黃羽│財罪，處有期徒刑玖│
│    │      ├───┼────┤          │晨則佯稱│月。扣案如附表五編│
│    │      │98年2 │20,000元│          │為承辦貸│號6 至11、15、22至│
│    │      │月26日│        │          │款之專員│24所示之物，均沒收│
│    │      ├───┼────┤          │接聽電話│之。              │
│    │      │98年2 │10,000元│          │。      │                  │
│    │      │月27日│        │          │        │                  │
│    │      ├───┼────┤          │        │                  │
│    │      │98年3 │20,000元│          │        │                  │
│    │      │月2 日│        │          │        │                  │
│    │      ├───┼────┤          │        │                  │
│    │      │98年3 │5,000 元│          │        │                  │
│    │      │月2 日│        │          │        │                  │
│    │      ├───┼────┤          │        │                  │
│    │      │98年3 │20,000元│          │        │                  │
│    │      │月3 日│        │          │        │                  │
│    │      ├───┼────┤          │        │                  │
│    │      │98年3 │9,800元 │          │        │                  │
│    │      │月4 日│        │          │        │                  │
│    │      ├───┼────┤          │        │                  │
│    │      │98年3 │20,000元│          │        │                  │
│    │      │月4 日│        │          │        │                  │
│    │      ├───┼────┤          │        │                  │
│    │      │98年3 │30,000元│          │        │                  │
│    │      │月5 日│        │          │        │                  │
│    │      ├───┼────┤          │        │                  │
│    │      │      │共計：  │          │        │                  │
│    │      │      │190,400 │          │        │                  │
│    │      │      │元      │          │        │                  │
├──┼───┼───┼────┼─────┼────┼─────────┤
│5 （│ａ○○│98年2 │11,000元│陳建男上開│ｐ○○假│ｐ○○共同犯詐欺取│
│起訴│      │月27日│        │郵局帳戶  │借申辦貸│財罪，處有期徒刑拾│
│書附│      │      │        │          │款為名，│月。扣案如附表五編│
│表編│      │      │        │          │於報紙刊│號6 至11、15、22至│
│號24│      │      │        │          │登訊息吸│24所示之物，均沒收│
│）  │      │      │        │          │引被害人│之。              │
│    │      │      │        │          │遂行詐騙│Ｔ○○共同犯詐欺取│
│    │      │      │        │          │；另黃羽│財罪，處有期徒刑柒│
│    │      │      │        │          │晨則佯稱│月。扣案如附表五編│
│    │      │      │        │          │為承辦貸│號6 至11、15、22至│
│    │      │      │        │          │款之專員│24所示之物，均沒收│
│    │      │      │        │          │接聽電話│之。              │
│    │      │      │        │          │，而張昭│Ａ○○共同犯詐欺取│
│    │      │      │        │          │明則擔任│財罪，處有期徒刑陸│
│    │      │      │        │          │車手領款│月。扣案如附表五編│
│    │      │      │        │          │。      │號6 至11、15、22至│
│    │      │      │        │          │        │24 所示之物，均沒 │
│    │      │      │        │          │        │收之。            │
│    │      │      │        │          │        │                  │
│    │      │      │        │          │        │                  │
├──┼───┼───┼────┼─────┼────┼─────────┤
│6 （│乙○○│98年2 │26,800元│陳建男上開│同上    │ｐ○○共同犯詐欺取│
│起訴│      │月27日│        │郵局帳戶  │        │財罪，處有期徒刑壹│
│書附│      ├───┼────┤          │        │年肆月。扣案如附表│
│表編│      │98年2 │30,000元│          │        │五編號6 至11、15、│
│號7 │      │月27日│        │          │        │22至24所示之物，均│
│）  │      ├───┼────┤          │        │沒收之。          │
│    │      │98年2 │20,000元│          │        │Ｔ○○共同犯詐欺取│
│    │      │月27日│        │          │        │財罪，處有期徒刑壹│
│    │      ├───┼────┤          │        │年壹月。扣案如附表│
│    │      │98年3 │30,000元│          │        │五編號6至11 、15、│
│    │      │月2 日│        │          │        │22至24所示之物，均│
│    │      ├───┼────┤          │        │沒收之。          │
│    │      │98年3 │56,000元│          │        │Ａ○○共同犯詐欺取│
│    │      │月2 日│        │          │        │財罪，處有期徒刑壹│
│    │      ├───┼────┤          │        │年。扣案如附表五編│
│    │      │98年3 │40,000元│          │        │號6 至11、15、22至│
│    │      │月2 日│        │          │        │24所示之物，均沒收│
│    │      ├───┼────┤          │        │之。              │
│    │      │98年3 │40,000元│          │        │                  │
│    │      │月3 日│        │          │        │                  │
│    │      ├───┼────┤          │        │                  │
│    │      │98年3 │9,800元 │          │        │                  │
│    │      │月4 日│        │          │        │                  │
│    │      ├───┼────┤          │        │                  │
│    │      │98年3 │6,800元 │          │        │                  │
│    │      │月4 日│        │          │        │                  │
│    │      ├───┼────┤          │        │                  │
│    │      │98年3 │30,000元│          │        │                  │
│    │      │月4 日│        │          │        │                  │
│    │      ├───┼────┤          │        │                  │
│    │      │98年3 │10,000元│          │        │                  │
│    │      │月5 日│        │          │        │                  │
│    │      ├───┼────┤          │        │                  │
│    │      │98年3 │60,000元│          │        │                  │
│    │      │月6 日│        │          │        │                  │
│    │      ├───┼────┼─────┤        │                  │
│    │      │98年3 │20,000元│ａ○○上開│        │                  │
│    │      │月6 日│        │郵局帳戶  │        │                  │
│    │      ├───┼────┤          │        │                  │
│    │      │98年3 │10,000元│          │        │                  │
│    │      │月6 日│        │          │        │                  │
│    │      ├───┼────┤          │        │                  │
│    │      │98年3 │40,000元│          │        │                  │
│    │      │月6 日│        │          │        │                  │
│    │      │      │        │          │        │                  │
│    │      ├───┼────┤          │        │                  │
│    │      │98年3 │20,000元│          │        │                  │
│    │      │月6 日│        │          │        │                  │
│    │      ├───┼────┤          │        │                  │
│    │      │      │共計：  │          │        │                  │
│    │      │      │449,400 │          │        │                  │
│    │      │      │元      │          │        │                  │
├──┼───┼───┼────┼─────┼────┼─────────┤
│7 （│ｄ○○│98年3 │6,000元 │陳建男上開│同上    │ｐ○○共同犯詐欺取│
│起訴│      │月2 日│        │郵局帳戶  │        │財罪，處有期徒刑拾│
│書附│      ├───┼────┤          │        │月。扣案如附表五編│
│表編│      │98年3 │16,800元│          │        │號6 至11、15、22至│
│號16│      │月2 日│        │          │        │24所示之物，均沒收│
│）  │      ├───┼────┤          │        │之。              │
│    │      │98年3 │20,000元│          │        │Ｔ○○共同犯詐欺取│
│    │      │月3 日│        │          │        │財罪，處有期徒刑柒│
│    │      ├───┼────┼─────┤        │月。扣案如附表五編│
│    │      │98年3 │8,000元 │宙○○之華│        │號6至11、15、22 至│
│    │      │月23日│        │南商銀淡水│        │24所示之物，均沒收│
│    │      ├───┼────┤分行「帳號│        │之。              │
│    │      │      │共計：  │：00000000│        │Ａ○○共同犯詐欺取│
│    │      │      │50,800元│0101號」帳│        │財罪，處有期徒刑陸│
│    │      │      │        │戶        │        │月。扣案如附表五編│
│    │      │      │        │          │        │號6 至9 、10、11、│
│    │      │      │        │          │        │15、22 至24所示之 │
│    │      │      │        │          │        │物，均沒收之。    │
│    │      │      │        │          │        │                  │
│    │      │      │        │          │        │                  │
├──┼───┼───┼────┼─────┼────┼─────────┤
│8 （│Ｌ○○│98年3 │12,000元│陳建男上開│同上    │同上              │
│起訴│      │月4 日│        │郵局帳戶  │        │                  │
│書附│      │      │        │          │        │                  │
│表編│      │      │        │          │        │                  │
│號59│      │      │        │          │        │                  │
│）  │      │      │        │          │        │                  │
├──┼───┼───┼────┼─────┼────┼─────────┤
│9 （│宙○○│98年3 │無      │遭詐騙華南│同上    │同上              │
│起訴│      │月10日│        │商業銀行淡│        │                  │
│書附│      │      │        │水分行「帳│        │                  │
│表編│      │      │        │號：167200│        │                  │
│號18│      │      │        │080101號」│        │                  │
│）  │      │      │        │帳戶之存摺│        │                  │
│    │      │      │        │及提款卡。│        │                  │
├──┼───┼───┼────┼─────┼────┼─────────┤
│10（│丑○○│98年3 │6,000元 │ａ○○上開│同上    │同上              │
│起訴│      │月11日│        │郵局帳戶  │        │                  │
│書附│      │      │        │          │        │                  │
│表編│      │      │        │          │        │                  │
│號15│      │      │        │          │        │                  │
│）  │      │      │        │          │        │                  │
├──┼───┼───┼────┼─────┼────┼─────────┤
│11（│ｇ○○│98年3 │5,000元 │ａ○○上開│同上    │同上              │
│起訴│      │月11日│        │郵局帳戶  │        │                  │
│書附│      │      │        │          │        │                  │
│表編│      │      │        │          │        │                  │
│號64│      │      │        │          │        │                  │
│）  │      │      │        │          │        │                  │
├──┼───┼───┼────┼─────┼────┼─────────┤
│12（│ｆ○○│98年3 │30,000元│ａ○○上開│同上    │同上              │
│起訴│      │月13日│        │郵局帳戶  │        │                  │
│書附│      ├───┼────┤          │        │                  │
│表編│      │98年3 │30,000元│          │        │                  │
│號9 │      │月13日│        │          │        │                  │
│）  │      ├───┼────┤          │        │                  │
│    │      │98年3 │26,800元│          │        │                  │
│    │      │月13日│        │          │        │                  │
│    │      ├───┼────┤          │        │                  │
│    │      │      │共計：  │          │        │                  │
│    │      │      │86,800元│          │        │                  │
├──┼───┼───┼────┼─────┼────┼─────────┤
│13（│Ｓ○○│98年3 │26,800元│ａ○○上開│同上    │同上              │
│起訴│      │月16日│        │郵局帳戶  │        │                  │
│書附│      ├───┼────┤          │        │                  │
│表編│      │98年3 │30,000元│          │        │                  │
│號27│      │月16日│        │          │        │                  │
│）  │      ├───┼────┤          │        │                  │
│    │      │      │共計：  │          │        │                  │
│    │      │      │56,800元│          │        │                  │
├──┼───┼───┼────┼─────┼────┼─────────┤
│14（│屈何春│98年3 │8,000元 │ａ○○上開│同上    │同上              │
│起訴│祝    │月17日│        │郵局帳戶  │        │                  │
│書附│      ├───┼────┼─────┤        │                  │
│表編│      │98年3 │18,600元│ｄ○○之合│        │                  │
│號3 │      │月18日│        │作金庫商銀│        │                  │
│）  │      │      │        │豐原分行「│        │                  │
│    │      │      │        │帳號：0200│        │                  │
│    │      │      │        │000000000 │        │                  │
│    │      │      │        │號」帳戶  │        │                  │
│    │      ├───┼────┼─────┤        │                  │
│    │      │98年3 │15,000元│宙○○上開│        │                  │
│    │      │月19日│        │華南銀行淡│        │                  │
│    │      ├───┼────┤水分行帳戶│        │                  │
│    │      │      │共計：  │          │        │                  │
│    │      │      │41,600元│          │        │                  │
├──┼───┼───┼────┼─────┼────┼─────────┤
│15（│ｅ○○│98年3 │25,000元│ｄ○○上開│同上    │同上              │
│起訴│      │月17日│        │合作金庫商│        │                  │
│書附│      ├───┼────┤銀豐原分行│        │                  │
│表編│      │98年3 │27,000元│帳戶      │        │                  │
│號45│      │月18日│        │          │        │                  │
│）  │      ├───┼────┤          │        │                  │
│    │      │      │共計：  │          │        │                  │
│    │      │      │52,000元│          │        │                  │
├──┼───┼───┼────┼─────┼────┼─────────┤
│16（│Ｋ○○│98年3 │12,000元│宙○○上開│同上    │同上              │
│起訴│      │月19日│        │華南商銀淡│        │                  │
│書附│      │      │        │水分行帳戶│        │                  │
│表編│      │      │        │          │        │                  │
│號25│      │      │        │          │        │                  │
│）  │      │      │        │          │        │                  │
├──┼───┼───┼────┼─────┼────┼─────────┤
│17（│Ｅ○○│98年3 │6,000元 │張憲忠之郵│ｐ○○假│ｐ○○共同犯詐欺取│
│起訴│      │月25日│        │局「帳號：│借申辦貸│財罪，處有期徒刑拾│
│書附│      │（起訴│        │0000000-00│款為名，│月。扣案如附表五編│
│表編│      │書誤載│        │62421號」 │於報紙刊│號6 至11、15、22至│
│號56│      │為3 月│        │帳戶      │登訊息吸│24所示之物，均沒收│
│）  │      │15 日 │        │          │引被害人│之。              │
│    │      │）    │        │          │遂行詐騙│Ｔ○○共同犯詐欺取│
│    │      │      │        │          │；另黃羽│財罪，處有期徒刑柒│
│    │      │      │        │          │晨則佯稱│月。扣案如附表五編│
│    │      │      │        │          │為承辦貸│號6至11、15、22 至│
│    │      │      │        │          │款之專員│24所示之物，均沒收│
│    │      │      │        │          │接聽電話│之。              │
│    │      │      │        │          │。      │                  │
├──┼───┼───┼────┼─────┼────┼─────────┤
│18（│ｏ○○│98年3 │16,000元│郭菀柔之合│ｐ○○假│ｐ○○共同犯詐欺取│
│起訴│      │月27日│        │作金庫商銀│借申辦貸│財罪，處有期徒刑拾│
│書附│      ├───┼────┤三民分行「│款為名，│月。扣案如附表五編│
│表編│      │98年3 │44,000元│帳號：0590│於報紙刊│號6 至11、15、22至│
│號30│      │月27日│        │765420號」│登訊息吸│24所示之物，均沒收│
│）  │      ├───┼────┤帳戶      │引被害人│之。              │
│    │      │      │共計：  │          │遂行詐騙│黃梓鈴共同犯詐欺取│
│    │      │      │60,000元│          │；另黃梓│財罪，處有期徒刑捌│
│    │      │      │        │          │鈴、黃羽│月。扣案如附表五編│
│    │      │      │        │          │晨則各佯│號6至11、15、22 至│
│    │      │      │        │          │稱為承辦│24所示之物，均沒收│
│    │      │      │        │          │貸款之襄│之。              │
│    │      │      │        │          │理、專員│Ｔ○○共同犯詐欺取│
│    │      │      │        │          │接聽電話│財罪，處有期徒刑柒│
│    │      │      │        │          │。      │月。扣案如附表五編│
│    │      │      │        │          │        │號6至11 、15、22至│
│    │      │      │        │          │        │24所示之物，均沒收│
│    │      │      │        │          │        │之。              │
├──┼───┼───┼────┼─────┼────┼─────────┤
│19（│Ｉ○○│98年3 │11,000元│郭菀柔上開│同上    │同上              │
│起訴│      │月27日│        │合作金庫商│        │                  │
│書附│      │      │        │銀三民分行│        │                  │
│表編│      │      │        │帳戶      │        │                  │
│號40│      │      │        │          │        │                  │
│）  │      │      │        │          │        │                  │
├──┼───┼───┼────┼─────┼────┼─────────┤
│20（│戌○○│98年3 │6,000元 │張憲忠上開│同上    │同上              │
│起訴│      │月30日│        │郵局帳戶  │        │                  │
│書附│      │      │        │          │        │                  │
│表編│      │      │        │          │        │                  │
│號23│      │      │        │          │        │                  │
│）  │      │      │        │          │        │                  │
├──┼───┼───┼────┼─────┼────┼─────────┤
│21（│亥○○│98年3 │無      │遭騙取臺北│ｐ○○假│ｐ○○共同犯詐欺取│
│起訴│      │月底（│        │富邦銀行新│借申辦貸│財罪，處有期徒刑拾│
│書附│      │起訴書│        │店分行帳號│款為名，│月。扣案如附表五編│
│表編│      │誤載為│        │「00000000│於報紙刊│號6 至11、15、22至│
│號48│      │4 月底│        │6759號」帳│登訊息吸│24所示之物，均沒收│
│）  │      │）    │        │戶之存摺及│引被害人│之。              │
│    │      │      │        │提款卡    │遂行詐騙│Ｔ○○共同犯詐欺取│
│    │      │      │        │          │；另黃羽│財罪，處有期徒刑柒│
│    │      │      │        │          │晨則佯稱│月。扣案如附表五編│
│    │      │      │        │          │為承辦貸│號6至11、15、22 至│
│    │      │      │        │          │款之專員│24所示之物，均沒收│
│    │      │      │        │          │接聽電話│之。              │
│    │      │      │        │          │。      │                  │
├──┼───┼───┼────┼─────┼────┼─────────┤
│22（│Ｆ○○│98年4 │10,000元│張憲忠上開│ｐ○○假│ｐ○○共同犯詐欺取│
│起訴│      │月7 日│        │郵局帳戶  │借申辦貸│財罪，處有期徒刑拾│
│書附│      ├───┼────┤          │款為名，│月。扣案如附表五編│
│表編│      │98年4 │28,000元│          │於報紙刊│號6 至11、15、22至│
│號57│      │月7 日│        │          │登訊息吸│24所示之物，均沒收│
│）  │      ├───┼────┤          │引被害人│之。              │
│    │      │      │共計：  │          │遂行詐騙│Ｔ○○共同犯詐欺取│
│    │      │      │38,000元│          │；另黃羽│財罪，處有期徒刑柒│
│    │      │      │        │          │晨則佯稱│月。扣案如附表五編│
│    │      │      │        │          │為承辦貸│號6至11、15、22 至│
│    │      │      │        │          │款之專員│24所示之物，均沒收│
│    │      │      │        │          │接聽電話│之。              │
│    │      │      │        │          │，而陳昭│陳昭憲共同犯詐欺取│
│    │      │      │        │          │憲則擔任│財罪，處有期徒刑陸│
│    │      │      │        │          │車手領款│月。扣案如附表五編│
│    │      │      │        │          │。      │號6 至11、15、22至│
│    │      │      │        │          │        │24 所示之物，均沒 │
│    │      │      │        │          │        │收之。            │
│    │      │      │        │          │        │                  │
│    │      │      │        │          │        │                  │
├──┼───┼───┼────┼─────┼────┼─────────┤
│23（│ｌ○○│98年4 │19,800元│張憲忠上開│同上    │ｐ○○共同犯詐欺取│
│起訴│      │月8 日│        │郵局帳戶  │        │財罪，處有期徒刑壹│
│書附│      ├───┼────┤          │        │年。扣案如附表五編│
│表編│      │98年4 │20,000元│          │        │號6 至11、15、22至│
│號24│      │月8 日│        │          │        │24所示之物，均沒收│
│）  │      ├───┼────┤          │        │之。              │
│    │      │98年4 │30,000元│          │        │Ｔ○○共同犯詐欺取│
│    │      │月9 日│        │          │        │財罪，處有期徒刑玖│
│    │      ├───┼────┤          │        │月。扣案如附表五編│
│    │      │98年4 │30,000元│          │        │號6 至11、15、22至│
│    │      │月10日│        │          │        │24所示之物，均沒收│
│    │      ├───┼────┤          │        │之。              │
│    │      │98年4 │19,000元│          │        │陳昭憲共同犯詐欺取│
│    │      │月10日│        │          │        │財罪，處有期徒刑捌│
│    │      ├───┼────┤          │        │月。扣案如附表五編│
│    │      │      │共計：  │          │        │號6至11、15、22 至│
│    │      │      │118,800 │          │        │24所示之物，均沒收│
│    │      │      │元      │          │        │之。              │
├──┼───┼───┼────┼─────┼────┼─────────┤
│24（│黃○○│98年4 │3,000元 │張憲忠上開│同上    │ｐ○○共同犯詐欺取│
│起訴│      │月8 日│        │郵局帳戶  │        │財罪，處有期徒刑拾│
│書附│      ├───┼────┤          │        │月。扣案如附表五編│
│表編│      │98年4 │16,800元│          │        │號6 至11、15、22至│
│號31│      │月8 日│        │          │        │24所示之物，均沒收│
│）  │      ├───┼────┤          │        │之。              │
│    │      │98年4 │12,000元│          │        │Ｔ○○共同犯詐欺取│
│    │      │月8 日│        │          │        │財罪，處有期徒刑柒│
│    │      ├───┼────┤          │        │月。扣案如附表五編│
│    │      │98年4 │10,000元│          │        │號6至11、15、22 至│
│    │      │月9 日│        │          │        │24所示之物，均沒收│
│    │      ├───┼────┤          │        │之。              │
│    │      │      │共計：  │          │        │陳昭憲共同犯詐欺取│
│    │      │      │41,800元│          │        │財罪，處有期徒刑陸│
│    │      │      │        │          │        │月。扣案如附表五編│
│    │      │      │        │          │        │號6 至11、15、22至│
│    │      │      │        │          │        │24 所示之物，均沒 │
│    │      │      │        │          │        │收之。            │
│    │      │      │        │          │        │                  │
│    │      │      │        │          │        │                  │
├──┼───┼───┼────┼─────┼────┼─────────┤
│25（│ｎ○○│98年4 │8,000元 │亥○○之臺│同上    │同上              │
│起訴│      │月14日│        │北富邦銀行│        │                  │
│書附│      ├───┼────┤新店分行「│        │                  │
│表編│      │98年4 │19,200元│帳號：7262│        │                  │
│號6 │      │月14日│        │211767號」│        │                  │
│）  │      ├───┼────┤帳戶      │        │                  │
│    │      │98年4 │19,200元│          │        │                  │
│    │      │月14日│        │          │        │                  │
│    │      ├───┼────┤          │        │                  │
│    │      │98年4 │20,160元│          │        │                  │
│    │      │月14日│        │          │        │                  │
│    │      ├───┼────┤          │        │                  │
│    │      │      │共計：  │          │        │                  │
│    │      │      │66,560元│          │        │                  │
└──┴───┴───┴────┴─────┴────┴─────────┘
附表三：被告Ａ○○所組詐欺集團之被害人一覽表。
┌──┬───┬───┬────┬─────┬────┬─────────┐
│編號│被害人│匯  款│遭 詐 騙│匯入之金融│遭詐騙之│主              文│
│    │姓名  │時  間│金    額│機構帳戶  │方    式│                  │
├──┼───┼───┼────┼─────┼────┼─────────┤
│1 （│ｉ○○│98年3 │16,000元│宙○○上開│Ａ○○等│原審判決：        │
│起訴│      │月20日│        │華南商銀淡│人假借申│Ａ○○共同犯詐欺取│
│書附│      ├───┼────┤水分行帳戶│辦貸款為│財罪，處有期徒刑玖│
│表編│      │98年3 │20,000元│          │名，於報│月。扣案如附表五編│
│號2 │      │月20日│        │          │紙刊登訊│號12至14、16至21所│
│）  │      ├───┼────┤          │息吸引被│示之物，均沒收之。│
│    │      │      │共計：  │          │害人遂行│Ｏ○○共同犯詐欺取│
│    │      │      │36,000元│          │詐騙；另│財罪，處有期徒刑陸│
│    │      │      │        │          │Ｏ○○、│月，如易科罰金，以│
│    │      │      │        │          │未○○及│新臺幣壹仟元折算壹│
│    │      │      │        │          │吳雅幼則│日。扣案如附表五編│
│    │      │      │        │          │佯稱為辦│號12至14、16至21所│
│    │      │      │        │          │理貸款之│示之物，均沒收之。│
│    │      │      │        │          │專員接聽│未○○共同犯詐欺取│
│    │      │      │        │          │電話，張│財罪，處有期徒刑陸│
│    │      │      │        │          │豐明則擔│月，如易科罰金，以│
│    │      │      │        │          │任車手領│新臺幣壹仟元折算壹│
│    │      │      │        │          │款。    │日。扣案如附表五編│
│    │      │      │        │          │        │號12至14、16至21所│
│    │      │      │        │          │        │示之物，均沒收之。│
│    │      │      │        │          │        │                  │
│    │      │      │        │          │        │本院撤銷改判：    │
│    │      │      │        │          │        │Ａ○○、Ｏ○○、李│
│    │      │      │        │          │        │靖雯、Ｃ○○，均無│
│    │      │      │        │          │        │罪，              │
├──┼───┼───┼────┼─────┼────┼─────────┤
│2 （│宇○○│98年4 │6,000元 │張憲忠上開│Ａ○○等│Ａ○○共同犯詐欺取│
│起訴│      │月9 日│        │郵局帳戶  │人假借申│財罪，處有期徒刑玖│
│書附│      │      │        │          │辦貸款為│月。扣案如附表五編│
│表編│      │      │        │          │名，於報│號12至14、16至21所│
│號22│      │      │        │          │紙刊登訊│示之物，均沒收之。│
│    │      │      │        │          │息吸引被│Ｏ○○共同犯詐欺取│
│）  │      ├───┼────┼─────┤害人遂行│財罪，處有期徒刑陸│
│    │      │98年4 │9,000元 │戌○○之大│詐騙；另│月，如易科罰金，以│
│    │      │月9 日│        │里市農會「│Ｏ○○、│新臺幣壹仟元折算壹│
│    │      │      │        │帳號：0606│未○○佯│日。扣案如附表五編│
│    │      │      │        │000000000 │稱為辦理│號12至14、16至21所│
│    │      │      │        │」帳戶    │貸款之專│示之物，均沒收之。│
│    │      ├───┼────┼─────┤員接聽電│未○○共同犯詐欺取│
│    │      │98年4 │8,000元 │張憲忠上開│話，而陳│財罪，處有期徒刑陸│
│    │      │月10日│        │之郵局帳戶│昭憲則擔│月，如易科罰金，以│
│    │      ├───┼────┤          │任車手領│新臺幣壹仟元折算壹│
│    │      │      │共計：  │          │款。    │日。扣案如附表五編│
│    │      │      │23,000元│          │        │號12至14、16至21所│
│    │      │      │        │          │        │示之物，均沒收之。│
│    │      │      │        │          │        │陳昭憲共同犯詐欺取│
│    │      │      │        │          │        │財罪，處有期徒刑陸│
│    │      │      │        │          │        │月。扣案如附表五編│
│    │      │      │        │          │        │號12至14、16至21所│
│    │      │      │        │          │        │示之物，均沒收之。│
└──┴───┴───┴────┴─────┴────┴─────────┘
附表四：諭知無罪之被害人一覽表。
┌────┬───┬───┬────┬────────┐
│編    號│被害人│匯  款│匯    款│匯  入 之  金 融│
│        │姓  名│時  間│金    額│機   構  帳   戶│
├────┼───┼───┼────┼────────┤
│1 （起訴│ｃ○○│97年11│10,000元│彭俊傑之臺灣土地│
│書附表編│      │月13日│        │銀行新莊分行「帳│
│號35）  │      │      │        │號：000000000000│
│        │      │      │        │46號」帳戶      │
│        │      ├───┼────┼────────┤
│        │      │97年11│21,000元│謝宗儒之郵局「帳│
│        │      │月14日│        │號：0000000-0000│
│        │      │      │        │964號」帳戶     │
├────┼───┼───┼────┼────────┤
│2 起訴書│丁○○│97年11│7,500元 │謝宗儒上開郵局帳│
│附表編號│      │月14日│        │戶              │
│34 ）   │      │      │        │                │
├────┼───┼───┼────┼────────┤
│3 （起訴│玄○○│97年11│12,000元│吳信輝之永豐商銀│
│書附表編│      │月18日│        │苓雅分行「帳號：│
│號29）  │      │      │        │00000000000000號│
│        │      │      │        │」帳戶          │
├────┼───┼───┼────┼────────┤
│4 （起訴│寅○○│97年11│40,800元│吳信輝上開永豐商│
│書附表編│      │月18日│        │銀苓雅分行帳戶  │
│號32）  │      ├───┼────┼────────┤
│        │      │97年11│8,000 元│郵局「帳號：0041│
│        │      │月21日│        │000- 0000000號」│
│        │      ├───┼────┤帳戶            │
│        │      │97年11│17,000元│                │
│        │      │月21日│        │                │
│        │      ├───┼────┼────────┤
│        │      │97年11│12,800元│劉翔國之臺灣土地│
│        │      │月27日│        │銀行板橋分行「帳│
│        │      ├───┼────┤號：000000000000│
│        │      │97年11│70,000元│號」帳戶        │
│        │      │月27日│        │                │
│        │      ├───┼────┤                │
│        │      │97年11│35,000元│                │
│        │      │月28日│        │                │
│        │      ├───┼────┤                │
│        │      │97年11│35,000元│                │
│        │      │月28日│        │                │
│        │      ├───┼────┤                │
│        │      │97年12│30,000元│                │
│        │      │月4 日│        │                │
├────┼───┼───┼────┼────────┤
│5 （起訴│巳○○│97年11│5,000 元│劉翔國上開臺灣土│
│書附表編│      │月26日│        │地銀行板橋分行帳│
│號33）  │      ├───┼────┤戶              │
│        │      │97年11│8,000 元│                │
│        │      │月28日│        │                │
├────┼───┼───┼────┼────────┤
│6 （起訴│壬○○│97年12│10,000元│陳建良上開郵局帳│
│書附表編│      │月24日│        │戶              │
│號42）  │      ├───┼────┤                │
│        │      │97年12│28,600元│                │
│        │      │月25日│        │                │
│        │      ├───┼────┤                │
│        │      │97年12│30,000元│                │
│        │      │月25日│        │                │
├────┼───┼───┼────┼────────┤
│7 （起訴│Ｎ○○│97年12│10,000元│陳建良上開郵局帳│
│書附表編│      │月25日│        │戶              │
│號65）  │      ├───┼────┤                │
│        │      │97年12│4,000元 │                │
│        │      │月25日│        │                │
└────┴───┴───┴────┴────────┘
附表五：應沒收之扣押物一覽表。
┌──┬──────────┬──┬────┬──────────────┐
│編號│扣    押    物    品│數量│所有人  │備                       註 │
├──┼──────────┼──┼────┼──────────────┤
│ 1  │NOKIA 牌行動電話（含│1支 │ｐ○○  │供犯罪所用之物，（見警一卷第│
│    │門號「0000-000000 」│    │        │23頁扣押物品目錄表編號3）   │
│    │SIM卡）             │    │        │                            │
├──┼──────────┼──┼────┼──────────────┤
│ 2  │SAMSUNG牌行動電話   │1支 │ｐ○○  │供犯罪所用之物（見警一卷第23│
│    │                    │    │        │頁扣押物品目錄表編號4）     │
├──┼──────────┼──┼────┼──────────────┤
│ 3  │小筆記本            │1本 │ｐ○○  │供犯罪所用之物（見警一卷第24│
│    │                    │    │        │頁扣押物品目錄表編號13）    │
├──┼──────────┼──┼────┼──────────────┤
│ 4  │被害人資料          │1紙 │ｐ○○  │供犯罪所用之物（見警一卷第24│
│    │                    │    │        │頁扣押物品目錄表編號14）    │
├──┼──────────┼──┼────┼──────────────┤
│ 5  │詐騙之金融機構資料  │1紙 │ｐ○○  │供犯罪所用之物（見警一卷第24│
│    │                    │    │        │頁扣押物品目錄表編號15）    │
├──┼──────────┼──┼────┼──────────────┤
│ 6  │SAMSUNG牌行動電話   │2支 │ｐ○○  │犯罪預備之物（見警一卷第23頁│
│    │                    │    │        │扣押物品目錄表編號5、6）    │
├──┼──────────┼──┼────┼──────────────┤
│ 7  │NOKIA牌行動電話     │3支 │ｐ○○  │犯罪預備之物（見警一卷第23頁│
│    │                    │    │        │扣押物品目錄表編號7 、8 、9 │
│    │                    │    │        │）                          │
├──┼──────────┼──┼────┼──────────────┤
│ 8  │MOTOROLA牌行動電話  │1支 │ｐ○○  │犯罪預備之物（見警一卷第23頁│
│    │                    │    │        │扣押物品目錄表編號10）      │
├──┼──────────┼──┼────┼──────────────┤
│ 9  │SMART SKIN牌行動電話│1支 │ｐ○○  │犯罪預備之物（見警一卷第23頁│
│    │                    │    │        │扣押物品目錄表編號11        │
├──┼──────────┼──┼────┼──────────────┤
│ 10 │SAMSUNG牌行動電話   │2支 │Ｔ○○  │供犯罪所用之物（見警一卷第12│
│    │                    │    │        │5 頁扣押物品目錄表編號1 、 2│
│    │                    │    │        │）                          │
├──┼──────────┼──┼────┼──────────────┤
│ 11 │被害人資料卡（尚未匯│2張 │Ｔ○○  │供犯罪所用之物（見警一卷第12│
│    │款）                │    │        │5頁扣押物品目錄表編號6）    │
├──┼──────────┼──┼────┼──────────────┤
│ 12 │教戰守則            │1張 │Ａ○○  │供犯罪所用之物（見警一卷第22│
│    │                    │    │        │4頁扣押物品目錄表編號1）    │
├──┼──────────┼──┼────┼──────────────┤
│ 13 │NOKIA 牌行動電話（含│1支 │Ａ○○  │供犯罪所用之物（見警一卷第22│
│    │門號「0000-000000 」│    │        │4頁扣押物品目錄表編號3）    │
│    │SIM卡）             │    │        │                            │
├──┼──────────┼──┼────┼──────────────┤
│ 14 │SAMSUNG 牌行動電話（│1支 │Ａ○○  │供犯罪所用之物（見警一卷第22│
│    │含門號「0000-000000 │    │        │4頁扣押物品目錄表編號5）    │
│    │」SIM卡）           │    │        │                            │
├──┼──────────┼──┼────┼──────────────┤
│ 15 │口罩                │1個 │Ａ○○  │供犯罪所用之物（見警一卷第22│
│    │                    │    │        │4頁扣押物品目錄表編號11）   │
├──┼──────────┼──┼────┼──────────────┤
│ 16 │門號「0000-000000 」│1片 │Ａ○○  │供犯罪所用之物（見警一卷第22│
│    │SIM 卡              │    │        │4頁扣押物品目錄表編號15）   │
├──┼──────────┼──┼────┼──────────────┤
│ 17 │門號「0000-000000 」│1片 │Ａ○○  │供犯罪所用之物（見警一卷第22│
│    │SIM 卡              │    │        │4頁扣押物品目錄表編號16）   │
├──┼──────────┼──┼────┼──────────────┤
│ 18 │記事紙條            │6張 │Ｏ○○  │供犯罪所用之物（見警一卷第32│
│    │                    │    │        │8 頁扣押物品目錄表編號2 ）  │
├──┼──────────┼──┼────┼──────────────┤
│ 19 │詐騙教戰手冊        │5本 │未○○  │供犯罪所用之物（見警一卷第37│
│    │                    │    │        │1頁扣押物品目錄表編號1）    │
├──┼──────────┼──┼────┼──────────────┤
│ 20 │詐騙教戰手冊        │4頁 │未○○  │供犯罪所用之物（見警一卷第37│
│    │                    │    │        │1頁扣押物品目錄表編號2）    │
├──┼──────────┼──┼────┼──────────────┤
│ 21 │行動電話（含門號「09│1支 │未○○  │供犯罪所用之物（見警一卷第37│
│    │00-000000 」SIM 卡）│    │        │1 頁扣押物品目錄表編號4 ）  │
├──┼──────────┼──┼────┼──────────────┤
│ 22 │口罩                │1個 │陳昭憲  │供犯罪所用之物（見警一卷第46│
│    │                    │    │        │4 頁扣押物品目錄表編號6 ）  │
├──┼──────────┼──┼────┼──────────────┤
│ 23 │HITACHI 牌行動電話（│1支 │陳昭憲  │供犯罪所用之物（見警一卷第46│
│    │含門號「 0000-000000│    │        │4頁扣押物品目錄表編號9 ）   │
│    │」SIM卡）           │    │        │                            │
├──┼──────────┼──┼────┼──────────────┤
│ 24 │SAMSUNG 牌行動電話（│1支 │陳昭憲  │供犯罪所用之物（見警一卷第46│
│    │含門號「0000-000 000│    │        │4頁扣押物品目錄表編號10）   │
│    │」SIM 卡）          │    │        │                            │
├──┴──────────┴──┴────┴──────────────┘
附表六：不予沒收之扣押物一覽表
┌──┬─────────┬───┬────┬──────────────┐
│編號│扣   押    物   品│數  量│所 有 人│備                        註│
├──┼─────────┼───┼────┼──────────────┤
│ 1  │現金              │70,000│ｐ○○  │警一卷第23頁扣押物品目錄表編│
│    │                  │元    │        │號1                         │
├──┼─────────┼───┼────┼──────────────┤
│ 2  │門號「0000-000000 │1支   │黃梓玲  │警一卷第89頁扣押物品目錄表編│
│    │」號行動電話      │      │        │號1                         │
├──┼─────────┼───┼────┼──────────────┤
│ 3  │QLA行動電話       │1支   │黃梓玲  │警一卷第89頁扣押物品目錄表編│
│    │                  │      │        │號2                         │
├──┼─────────┼───┼────┼──────────────┤
│ 4  │門號「0000-000000 │1支   │Ｔ○○  │警一卷第125 頁扣押物品目錄表│
│    │」號行動電話      │      │        │編號3                       │
├──┼─────────┼───┼────┼──────────────┤
│ 5  │門號「0000-000000 │1支   │Ｔ○○  │警一卷第125 頁扣押物品目錄表│
│    │」行動電話        │      │        │編號4                       │
├──┼─────────┼───┼────┼──────────────┤
│ 6  │WIN牌行動電話     │1支   │Ｔ○○  │警一卷第125 頁扣押物品目錄表│
│    │                  │      │        │編號5                       │
├──┼─────────┼───┼────┼──────────────┤
│ 7  │門號「0000-000000 │1片   │Ｔ○○  │警一卷第125 頁扣押物品目錄表│
│    │」SIM卡           │      │        │編號7                       │
├──┼─────────┼───┼────┼──────────────┤
│ 8  │SAMSUNG 牌行動電話│1支   │陳勇志  │警一卷第189 頁扣押物品目錄表│
│    │（含門號「0000-000│      │        │編號1                       │
│    │166」SIM卡）      │      │        │                            │
├──┼─────────┼───┼────┼──────────────┤
│ 9  │SIM卡             │1片   │陳勇志  │警一卷第189 頁扣押物品目錄表│
│    │                  │      │        │編號2                       │
├──┼─────────┼───┼────┼──────────────┤
│ 10 │申辦手機獎金辦法單│1張   │陳勇志  │警一卷第189 頁扣押物品目錄表│
│    │                  │      │        │編號3                       │
├──┼─────────┼───┼────┼──────────────┤
│ 11 │手機申辦費用公告單│1張   │陳勇志  │警一卷第189 頁扣押物品目錄表│
│    │                  │      │        │編號4                       │
├──┼─────────┼───┼────┼──────────────┤
│ 12 │門號「0000-000000 │1支   │Ａ○○  │警一卷第224 頁扣押物品目錄表│
│    │」號行動電話      │      │        │編號2                       │
├──┼─────────┼───┼────┼──────────────┤
│ 13 │MOTOROLA牌行動電話│1支   │Ａ○○  │警一卷第224 頁扣押物品目錄表│
│    │                  │      │        │編號4                       │
├──┼─────────┼───┼────┼──────────────┤
│ 14 │門號「0000-000000 │1支   │Ａ○○  │警一卷第224 頁扣押物品目錄表│
│    │」號行動電話      │      │        │編號6                       │
├──┼─────────┼───┼────┼──────────────┤
│ 15 │MASHI MARO手機    │1支   │Ａ○○  │警一卷第224 頁扣押物品目錄表│
│    │                  │      │        │編號7                       │
├──┼─────────┼───┼────┼──────────────┤
│ 16 │張富明郵政儲金簿00│1本   │Ａ○○  │警一卷第224 頁扣押物品目錄表│
│    │000000000000（含金│      │        │編號8                       │
│    │融卡2張、印章1枚）│      │        │                            │
├──┼─────────┼───┼────┼──────────────┤
│ 17 │Ａ○○郵政儲金簿  │1本   │Ａ○○  │警一卷第224 頁扣押物品目錄表│
│    │00000000000000（含│      │        │編號9                       │
│    │金融卡1張）       │      │        │                            │
├──┼─────────┼───┼────┼──────────────┤
│ 18 │張富明華南銀行存摺│1本   │Ａ○○  │警一卷第224 頁扣押物品目錄表│
│    │000000000000（含印│      │        │編號10                      │
│    │章1枚）           │      │        │                            │
├──┼─────────┼───┼────┼──────────────┤
│ 19 │黑色短袖T恤       │1件   │Ａ○○  │警一卷第225 頁扣押物品目錄表│
│    │                  │      │        │編號12                      │
├──┼─────────┼───┼────┼──────────────┤
│ 20 │紅黑色長袖外套    │1件   │Ａ○○  │警一卷第225 頁扣押物品目錄表│
│    │                  │      │        │編號13                      │
├──┼─────────┼───┼────┼──────────────┤
│ 21 │黑色長袖外套      │1件   │Ａ○○  │警一卷第225 頁扣押物品目錄表│
│    │                  │      │        │編號14                      │
├──┼─────────┼───┼────┼──────────────┤
│ 22 │現金（新台幣）    │20,000│Ａ○○  │警一卷第225 頁扣押物品目錄表│
│    │                  │元    │        │編號17                      │
├──┼─────────┼───┼────┼──────────────┤
│ 23 │現金（新台幣）    │1,1000│Ａ○○  │警一卷第225 頁扣押物品目錄表│
│    │                  │元    │        │編號17                      │
├──┼─────────┼───┼────┼──────────────┤
│ 24 │門號「0000-000000 │1支   │Ｏ○○  │警一卷第323 頁扣押物品目錄表│
│    │」號行動電話      │      │        │編號1                       │
│    │                  │      │        │                            │
├──┼─────────┼───┼────┼──────────────┤
│ 25 │門號「0000-000000 │1支   │Ｏ○○  │警一卷第328 頁扣押物品目錄表│
│    │」號行動電話      │      │        │編號1                       │
│    │                  │      │        │                            │
├──┼─────────┼───┼────┼──────────────┤
│ 26 │門號「0000-000000 │1支   │未○○  │警一卷第371 頁扣押物品目錄表│
│    │」號行動電話      │      │        │編號3                       │
├──┼─────────┼───┼────┼──────────────┤
│ 27 │行動電話          │1支   │未○○  │警一卷第371 頁扣押物品目錄表│
│    │                  │      │        │編號5                       │
├──┼─────────┼───┼────┼──────────────┤
│ 28 │門號「0000-000000 │1張   │陳昭憲  │警一卷第464 頁扣押物品目錄表│
│    │」SIM卡           │      │        │編號1                       │
├──┼─────────┼───┼────┼──────────────┤
│ 29 │ELIYA 牌行動電話（│1支   │陳昭憲  │警一卷第464 頁扣押物品目錄表│
│    │含門號「0000-00000│      │        │編號2                       │
│    │9 」SIM卡）       │      │        │                            │
├──┼─────────┼───┼────┼──────────────┤
│ 30 │現金（新台幣）    │52,400│陳昭憲  │警一卷第464 頁扣押物品目錄表│
│    │                  │元    │        │編號3                       │
├──┼─────────┼───┼────┼──────────────┤
│ 31 │臺北富邦銀行卡號「│1張   │陳昭憲  │警一卷第464 頁扣押物品目錄表│
│    │0000000000000000」│      │        │編號4                       │
│    │金融卡            │      │        │                            │
├──┼─────────┼───┼────┼──────────────┤
│ 32 │筆記本            │1本   │陳昭憲  │警一卷第464 頁扣押物品目錄表│
│    │                  │      │        │編號5                       │
├──┼─────────┼───┼────┼──────────────┤
│ 33 │長褲              │1件   │陳昭憲  │警一卷第464 頁扣押物品目錄表│
│    │                  │      │        │編號7                       │
├──┼─────────┼───┼────┼──────────────┤
│ 34 │短袖T恤           │1件   │陳昭憲  │警一卷第464 頁扣押物品目錄表│
│    │                  │      │        │編號8                       │
├──┼─────────┼───┼────┼──────────────┤
│ 35 │MP4手機           │1支   │陳昭憲  │警一卷第464 頁扣押物品目錄表│
│    │                  │      │        │編號11                      │
└──┴─────────┴───┴────┴──────────────┘

司法院資訊處製作；財團法人民間司法改革基金會備份。
